【裁判字號】    96,訴,858
【裁判日期】    970610
【裁判案由】    違反毒品危害防制條例
【裁判全文】
臺灣嘉義地方法院刑事判決               96年度訴字第858號
公  訴  人  臺灣嘉義地方法院檢察署檢察官
被      告  己○○
選任辯護人  陳信宏律師
上列被告因違反毒品危害防制條例案件，經檢察官提起公訴（96
年度偵字第4608號、96年度毒偵字第886號）及追加起訴（96年
度偵字第7671號），本院判決如下：
    主  文
己○○犯如附表一、二、三所示各罪，各處如附表所示之刑。應
執行有期徒刑貳拾伍年，扣案門號0000000000號、0
000000000號行動電話貳支沒收，海洛因伍包（合計淨
重零點玖肆公克）及甲基安非他命貳包（驗餘淨重分別為零點柒
肆伍公克、零點柒柒公克）沒收銷燬之，販賣毒品所得新臺幣
伍萬伍仟元沒收，如全部或一部不能沒收時，以其財產抵償之。
    事  實
一、己○○綽號「阿富」，前因施用毒品案件，經本法院以九十
    二年度毒聲字第四十七號裁定令入戒治處所，施以強制戒治
    ，於民國九十二年十月三日因停止其處分出監，指揮書執畢
    日期為九十三年一月十六日，另因施用毒品案件，經臺灣士
    林地方法院於九十一年一月二十九日，以九十年度訴字第三
    八五號判決判處有期徒刑一年確定，於九十三年七月三十日
    縮刑期滿執行完畢。詎仍不知警惕，於上開強制戒治執行完
    畢釋放後五年內，復各基於施用第二級毒品甲基安非他命、
    第一級毒品海洛因之各別犯意，於附表一所示時間、地點，
    以所載方式，分別施用甲基安非他命及海洛因各一次。
二、己○○明知海洛因、甲基安非他命屬毒品危害防制條例分列
    為第一級毒品及第二級毒品，不得持有、販賣，竟仍意圖營
    利，基於販賣海洛因及甲基安非他命之各別犯意，以其所有
    之門號0000000000號、0000000000號
    行動電話，供為與購買毒品者交易時之聯絡工具，俟如附表
    二、三所示之子○○、戊○○、丁○○、庚○○、丙○○、
    乙○○、癸○○等人，各於附表所載時間，以附表所列之行
    動電話撥打己○○前開行動電話，約定購買海洛因或甲基安
    非他命之數量及金額，即在如附表所示之地點進行買賣交易
    。嗣於九十六年六月五日下午三時許，為警持搜索票至己○○上揭住處執行搜索，扣得己○○所有，供其施用之海洛因
    五包（合計淨重零點九四公克，空包裝總重一點一一公克）
    、甲基安非他命二包（驗前淨重分別為零點七四七公克、零
    點七七五公克，驗後淨重分別為零點七四五公克、零點七七
    五公克）、0000000000號、000000000
    0號二支行動電話及非本案犯罪所得之現金新臺幣（下同）
    五萬三千元，查悉上情。
三、案經嘉義縣警察局移送臺灣嘉義地方法院檢察署檢察官偵查
    起訴。
    理  由
壹、程序事項：有關證據能力部分
一、按被告以外之人於審判外之言詞或書面陳述，除法律有規定
    者外，不得作為證據，刑事訴訟法第一百五十九條第一項定
    有明文。又被告以外之人於偵查中向檢察官所為之陳述，除
    顯有不可信之情況者外，得為證據，此觀同第一百五十九條
    之一第二項規定亦明。本案證人癸○○、乙○○、子○○、
    丙○○於偵查中經具結所為證言，屬被告以外之人於審判外
    之言詞陳述，惟係於自由意志下所為陳述，並經檢察官告知
    刑事訴訟法第一百八十一條之得拒絕證言之情形後具結，復
    無顯不可信之情形，揆諸上開法律規定，自應有證據能力。
二、又被告以外之人於檢察事務官、司法警察官或司法警察調查
    中所為之陳述，與審判中不符時，其先前之陳述具有較可信
    之特別情況，且為證明犯罪事實存否所必要者，得為證據，
    此觀刑事訴訟法第一百五十九條之二規定甚明。所謂「前後
    陳述不符」之要件，應就前後階段之陳述進行整體判斷，決
    定是否具有實質性差異之陳述。而「較可信之特別情況」之
    情形，應就前後陳述時之外部情況（如時間之間隔、有意識
    迴避、受不當外力干擾、事後串謀、自白或立即反應所知、
    是否有親友在場及筆錄是否清楚明確等）進行比較，以資決
    定何者外部情況具有可信性。若陳述係在特別可信之情況下
    所為，虛偽陳述之危險性不高，雖係審判外陳述，或未經被
    告反對詰問，仍得承認其有證據能力，然並非對其陳述內容
    之證明力如何加以論斷，又所稱「必要性」要件，必須該陳
    述之重要待證事實部分，與審判中之陳述有所不符，包括審
    判中改稱忘記、不知道等雖非完全相異，但實質內容已有不
    符者在內，且該審判外之陳述，必為證明犯罪之待證事實存
    在或不存在所不可或缺，二者兼備，始足當之（最高法院九
    十五年度臺上字第四四一四號、九十六年度臺上字第二五九
    號判決意旨參照）。查證人乙○○、子○○、辛○○、庚○○、戊○○對於是否向被告購買毒品之證述，於警詢時之陳
    述與本院審理時到庭具結所為證詞，前後不一致，辯護人認
    警詢陳述並無證據能力，本院審酌上開證人於警詢所為證述
    ，距向被告購入毒品之時間較為接近。且本件係警方依法實
    施通聯之監聽，循線先查獲乙○○、子○○、庚○○、辛○○、戊○○，並分別於九十六年三月二十七日、同年四月十
    日、四月二十日、四月二十四日、五月十八日，分別在嘉義
    縣警察局刑警大隊或嘉義看守所製作筆錄後，隨即移送臺灣
    嘉義地方法院檢察署接受檢察官之訊問，而被告則遲至九十
    六年六月五日，始為警持搜索票，在嘉義市○○○街十九號
    六樓五住處查獲，即前揭證人於警詢時，其外在環境顯係在
    較無事先心理準備之情況下接受詢問，不但預先構思虛偽證
    詞之可能性較低，且亦無被告知悉其陳述內容及在場之心理
    壓力，較無與被告事後串證之可能。況且乙○○、子○○於
    警詢之陳述與在偵查中具結所為證述情節相當，至於辛○○
    於本院審理時雖證稱：警察沒有打伊，但因會害怕，就隨便
    講等語（見本院卷二第十九頁），庚○○則證稱：警察謂之
    都推給被告即可等語（見本院卷二第八十六頁），然庚○○
    亦證稱：實際上有跟被告拿毒品，不過係合資等語（見本院
    卷二第八十六、八十七頁），戊○○則證稱：於警詢之陳述
    係依照自己之意思等語（見本院卷二第九十八頁），即三位
    證人於警詢之證述並無遭受強暴、脅迫等不自由陳述之情，
    且其等陳述復均有警方依法實施通訊監察之譯文在卷可佐（
    見嘉義縣警察局嘉縣警刑偵二字第０９６００７７８６０號
    卷，下稱警一卷，第五十二至五十五、六十二至六十四頁）
    ，即庚○○、辛○○、戊○○於警詢之證述應出於其等自由
    陳述無誤。證人乙○○、子○○、庚○○、辛○○、戊○○
    於本院審理時雖均翻異前證，然依其陳述之外部環境綜合判
    斷，本院認其等於警詢所為證述，客觀上應具較可信之特別
    情況，且均為向被告購買毒品之人，為證明本案犯罪事實存
    否所必要，堪認具備「特信性」及「必要性」，依前揭法律
    規定，其等於警詢之陳述，有得以取代審判中反對詰問之可
    信性保證，自有證據能力。
三、另被告以外之人於審判中有所在不明而無法傳喚或傳喚不到
    之情形，其於檢察事務官、司法警察官或司法警察調查中所
    為之陳述，經證明具有可信之特別情況，且為證明犯罪事實
    之存否所必要者，得為證據，刑事訴訟法第一百五十九條之
    三第三款已有明定。查證人癸○○、丁○○於警詢時所為之
    陳述，固屬傳聞證據，然癸○○於臺灣嘉義地方法院檢察署
    檢察官偵查時到場具結證述甚詳，其於警詢所證述內容與偵
    查中證陳大致相符，而丁○○因於九十六年十月二十四日即
    經臺灣嘉義地方法院檢察署發佈通緝，尚未緝獲，又癸○○
    、丁○○於本院審理中，均經合法傳喚而傳訊不到，復經警
    拘提，因所在不明亦未拘獲，此有送達回證、拘票、報告書
    等件在卷可憑（見本院卷一第一五九、一六０頁；本院卷二
    第六、四十六至四十九、六十六、一二二至一二五頁），是
    證人癸○○、丁○○現已所在不明，本院審酌證人癸○○於
    警詢中所證述之內容，與在偵查時具結後所證述內容大致相
    符，又丁○○於警詢時依法定程序指認被告，並均有通聯監
    聽譯文存卷足憑（見警一卷第四十三之一、四十四、六十四
    之一頁），且該二位證人皆有施用毒品案件之前案紀錄，亦
    有臺灣高等法院被告前案紀錄表在卷可證（詳參下述），足
    認證人癸○○、丁○○於警詢中所為之陳述，客觀上具有可
    信之特別情況，同時亦為證明被告犯罪事實存否所必要，依
    上揭規定，證人癸○○、丁○○於警詢中之證言自有證據能
    力。
四、再者，被告以外之人於審判外之陳述，雖不符前四條（即刑
    事訴訟法第一百五十九條之一至之四）之規定，而經當事人
    於審判程序同意作為證據，法院審酌該言詞陳述或書面陳述
    作成時之情況，認為適當者，亦得為證據。當事人、代理人
    或辯護人於法院調查證據時，知有第一百五十九條第一項不
    得為證據之情形，而未於言詞辯論終結前聲明異議者，視為
    有前項之同意，此觀刑事訴訟法第一百五十九條之五規定即
    明。查被告所使用0000000000號、000000
    0000號行動電話，於附表二、三所示時間與子○○、丁○○、丙○○、戊○○、乙○○、癸○○、庚○○等人之電
    話監聽譯文，均係檢察官依據通訊保障及監察法核發通訊監
    察書，實施通訊監察而取得，依錄音設備之機械作用真實保
    存被告當時通訊之內容，被告對於該監聽譯文所載通訊內容
    均不爭執，且檢察官、被告及辯護人均同意將該監聽譯文作
    為證據，而不爭執其證據能力，自得為證據（最高法院九十
    七年度臺上字第三五六號判決意旨可供參照），至於本件公
    訴檢察官、被告、辯護人對於本案引用之相關具傳聞性質證
    據資料，包括指認照片、指認犯罪嫌疑人紀錄表等件（詳如
    下述）之證據能力，均表示同意作為本案之證據，且迄於言
    詞辯論終結前亦未聲明異議（見本院卷一第一二一頁；本院
    卷二第一四二至一四七頁）。本院審酌證據資料作成時之情
    況，核無違法取證或其他瑕疵，認為以之作為證據為適當，
    自得作為證據。
貳、實體事項
一、訊據被告己○○，固坦承於附表一所示時、地，施用海洛因
    及甲基安非他命各一次，亦於附表二、三所示時間，使用0
    000000000、0000000000號行動電話，
    與子○○、戊○○、丁○○、乙○○、癸○○等人通話，並
    有卷附譯文可參，然矢口否認有何販賣毒品予其等之犯行，
    辯稱：介紹癸○○與「阿龍」認識，係「阿龍」販賣毒品予
    與癸○○，不知其交易情形；乙○○部分亦係幫其聯絡；子
    ○○則係「阿龍」帶同前來，伊出資一千元，子○○與「阿
    龍」各出資五百元，共同買海洛因；庚○○部分則係與之合
    資購買甲基安非他命；會拿毒品與戊○○、辛○○一起施用
    ，且與戊○○共同出資購買毒品；丁○○則於過年前後有合
    資一、二次，亦係「阿龍」介紹云云，惟查：
(一)有關附表一所示施用毒品犯行
    上揭施用毒品之犯罪事實，業據被告坦承不諱，又被告於九
    十六年六月五日為警查獲後，採集尿液送驗，經以氣相層析
    質譜法（ＧＣ／ＭＳ）為確認鑑定，結果呈嗎啡（海洛因代
    謝物）陽性反應，此有代號與真實姓名對照表、高雄市立凱
    旋醫院濫用藥物尿液檢驗報告各乙份附卷可按，可排除偽陽
    性之認定，又一般尿液中可檢出最大時限，海洛因為二至四
    天，甲基安非他命則為一至五日，且亦與施用劑量、頻率、
    施用者飲水量多寡、個人體質、代謝情況等，致個案而異，
    此有行政院衛生署管制藥品管理局九十二年七月二十三日管
    檢字第０９２０００５６０９號函一份附卷可稽（見本院卷
    二第一七六頁），本件被告前揭尿液檢驗雖甲基安非他命呈
    陰性反應，然輔以警方在被告住處扣得其所有之白粉五包及
    結晶體二包，其中白粉五包經送鑑定，認均含海洛因成分（
    合計淨重零點九四公克，空包裝總重一點一一公克），另結
    晶體二包，經本院依職權送鑑定，亦均含甲基安非他命成分
    （其中一包驗前淨重零點七四七公克，驗後淨重零點七四五
    公克，另一包驗前淨重零點七七五公克，驗後淨重零點七七
    三公克），此分別有法務部調查局九十六年七月二日調科壹
    字第０９６２３０５４６５０號鑑定書、高雄醫學大學附設
    中和紀念醫院九十六年十月二十七日高醫附科字第０９６０
    ００３３８６號函送檢驗報告等件存卷為憑（詳附表一所示
    證據出處，嘉義縣警察局嘉縣警刑偵二字第０９６００７７
    ８５９號卷，下稱警三卷；臺灣嘉義地方法院檢察署九十六
    年度偵字第四六０八號偵查卷，下稱偵一卷），即扣案毒品
    為被告所坦承施用之海洛因及甲基安非他命無訛，此外，復
    有搜索票、搜索扣押筆錄、扣押物品目錄表、扣押物品收據
    、扣案毒品照片四張等件存卷為憑（見附表一所示證據出處
    ），皆可作為本件之補強證據，足以擔保被告前揭自白施用
    海洛因及甲基安非他命犯行之真實性。又被告前因施用毒品
    案件，經本院以九十二年度毒聲字第四十七號裁定令入戒治
    處所，施以強制戒治，於九十二年十月三日因停止其處分出
    監，指揮書執畢日期為九十三年一月十六日，即於強制戒治
    執行完畢釋放後五年內，再犯本件施用毒品案件，依法應予
    論科，綜上，此部分事證明確，被告犯行，已堪認定。
(二)有關販賣海洛因予子○○部分（附表二編號一至五）
１、證人子○○於警詢、偵查中具結證述綦詳，並有指認照片、
    臺灣嘉義地方法院檢察署通訊監察指揮書、嘉義縣警察局執
    行通訊監察譯文、通聯調閱查詢等件附卷為佐（詳附表二編
    號一至五所列證據出處），且子○○證稱本件通訊監察之通
    話內容，即為其與被告聯絡毒品交易所為之通話無訛，觀之
    前揭通訊監察譯文所示，被告以其使用之00000000
    00號行動電話於九十五年十二月十二日晚上八時六分十三
    秒，撥打子○○使用門號0000000000號行動電話
    ，對話內容為：「Ｂ（指子○○）：兄哥怎樣？Ａ（指被告
    ）：以後錢不要在路上拿，還說欠一百元。Ｂ：好。Ａ：這
    是要現場交接的嗎？這種生意是躲躲藏藏的，你還這麼大方
    ，不然你去警察局買好了，那個錢我差點不敢拿了。Ｂ：好
    。」等語，另於九十五年十二月十三日上午八時四十二分二
    十八秒之通話內容則為：「Ａ（指子○○）：富哥我是龍眼
    ，要向你處理一張。Ｂ（指被告）：你多久到玉山路、世賢
    路口。Ａ：三分鐘。Ｂ：你到玉山路左轉。」等語，於九十
    五年十二月十四日中午十二時七分四十四秒通話內容：「Ａ
    （指子○○）：富哥我是龍眼的，要向你處理五百。Ｂ：（
    指被告）你人在哪裡？Ａ：我在嘉雄陸橋。我過去哪裡？
    Ｂ：你到可利亞後面釣蝦場對面超商。」等語，再於九十五
    年十二月十六日上午八時十六分四十三秒通話：「Ａ：富哥
    我是龍眼的，現在有空嗎？要向你處理一張。Ｂ：你從玉山
    路過來世賢路第一個紅綠燈左轉…。Ａ：我地下道上去。Ｂ
    ：你到的時候打電話給我。」等語，又於九十五年十二月二
    十日上午九時三十九分五十三秒通話：「Ａ：富哥我龍眼的
    ，處理一張。Ｂ：一張，一樣那裡。Ａ：好。」等語，對話
    內容雖未明示購買毒品海洛因，惟販賣海洛因影響國民健康
    及社會秩序，立法者科以最輕本刑無期徒刑之重罰，檢調亦
    嚴加查緝，是販毒者為規避之，少有直接以「毒品」、「海
    洛因」或「安非他命」等名稱或相近之用語稱之，多以暗語
    或彼此已有默契之含混語意而為溝通，子○○與被告對此均
    知之甚詳，即以雙方慣知之「處理一張」、「處理五百」等
    語來代替「海洛因」，且雙方稱彼此或自稱均以綽號「龍眼
    」、「富哥」為之，並交易地點亦為雙方所知悉，再參之子
    ○○前於八十七年間即有麻醉藥品管理條例案件紀錄，另於
    八十九年間因施用毒品，經裁定送觀察、勒戒，再於本案查
    獲後，因施用海洛因案件，經裁定送觀察、勒戒及強制戒治
    ，並經臺灣嘉義地方法院檢署檢察官以九十七年度戒毒偵字
    第三十九號不起訴處分確定，此有臺灣高等法院被告前案紀
    錄表、不起訴處分書附卷為佐（見附表二編號一至五所示證
    據出處），堪認子○○確有施用毒品之習性，而有向被告購
    買海洛因之動機與需求，又子○○與被告復無恩怨，亦據其
    陳稱在卷（見警一卷第十八頁），於警詢時亦無被告同庭在
    場之壓力，應無誣指被告販賣毒品，而自陷偽證重罪之刑罰
    ，均足以佐證子○○前揭向被告購買毒品證詞之真實性。至
    於販賣之價格及數量，參酌子○○證述及譯文所示，認定如
    附表二編號一至五所列，並衡情此等價格，應係供施用一次
    之數量。
２、至於子○○於本院審理時翻異前詞，先證稱：本來不認識被
    告，係在地檢署開庭才認識；毒品係向「阿成」、「阿忠」
    購買，係朋友打電話跟「阿富」購買毒品，跟朋友一起去，
    但到現場未等到「阿富」等語（見本院卷一第一八七、一八
    八頁），惟再經質問，改證稱：有看過「阿富」，之前就認
    識，但不是在庭之被告等語（見本院卷一第一九一頁），顯
    見證人對於是否認識所稱「阿富」之人乙節，證詞甚有隱瞞
    ，復經質問，又證述：綽號「無牙」之朋友會使用其手機，
    一起合資買毒品，不知「無牙」向誰買，但「無牙」與該人
    通話時均知悉等語（見本院卷一第一九六頁），更徵於同次
    庭期之交互詰問過程，子○○之證詞前後反覆不一，然子○○已證陳其綽號為「龍眼」，使用之手機門號為00000
    00000號無誤（見本院卷一第一八八至一九０頁），即
    與前揭監聽之電話及通聯雙方之稱謂相同，又被告於警詢、
    偵查時均供稱：與綽號「龍眼」之子○○認識，係合資購買
    毒品，子○○與其友人各出資五百元，伊出資一千元向「阿
    富」購買海洛因，係「阿偉」出面交易，九十五年十一、十
    二月「阿富」將手機號碼賣之，很多人打電話要找「阿富」
    等語（見警一卷第七頁；偵一卷第六、六十四、六十五頁）
    ，復於本院行準備程序時供承：子○○也認識上手「邱正雄
    」，邱正雄囑其小弟拿毒品予子○○，九十五年十二月底「
    阿龍」帶子○○來，合資向「邱正雄」買毒品，第二次幫之
    聯絡「邱正雄」，第三次即告知以後自行找「邱正雄」等語
    （見本院卷一第一一八至一一九頁），然經子○○於本院具
    結作證後，竟改供陳：對子○○證詞無意見，不認識子○○
    等語（見本院卷一第一九六頁；本院卷二第一三九至一四０
    頁），顯見被告於警詢、偵查及本院行準備程序時，均明確
    供稱認識綽號「龍眼」之子○○，與子○○於警詢、偵查中
    具結證述，係向綽號「富哥」之被告購買毒品情節相同，而
    有通聯譯文可佐，且於警詢、偵訊均無違法取證之情形，筆
    錄製作完畢亦由其閱畢親自簽名，均有各該筆錄在卷可按（
    詳見附表二編號一至五所示證據出處），然被告於知悉通聯
    譯文內容後，以譯文所稱「富哥」之人係另指他人置辯，再
    因子○○於本院審理翻異前證，被告亦改供稱不認識子○○
    ，無非係附和子○○之證詞，容有串證之情，子○○前揭於
    本院之證詞及被告之辯解，均無可採。
(三)有關被告販賣海洛因、甲基安非他命予丁○○部分（附表二
    編號六、七、附表三編號四）：
１、證人丁○○於警詢證述已詳，並有嘉義縣警察局指認犯罪嫌
    疑人紀錄表、嘉義地方法院檢察署通訊監察指揮書、嘉義縣
    警察局執行通訊監察譯文、通聯調閱查詢等件附卷為佐（均
    詳見附表二編號六、七、附表三編號四所示證據出處），且
    丁○○證稱本件通訊監察之通話內容，即為其與被告聯絡毒
    品交易所為之通話無訛，又觀之前揭通訊監察譯文所示，丁○○（Ａ）於九十六年一月六日下午五時十分三十四秒及同
    日下午五時十四分五十四秒，以門號0000000000
    號行動電話撥打被告（Ｂ）所使用之0000000000
    號行動電話，其通聯內容為：「Ａ: 我是「瘋國」的朋友，
    昨晚有去找你，有沒有？我是瘦仔。Ｂ：瘦仔怎樣？Ａ：現
    在要一個硬的，一個軟的。Ｂ：你說多少？Ａ：都一千元。
    Ｂ：好。Ａ：要在哪裡？Ｂ：一樣在那裡，你到的時候再打
    一下。Ａ：我五分鐘就到了」、「Ａ：我到了。Ｂ：好。」
    等語，復於九十六年一月七日下午七時五十二分許，丁○○
    仍與被告再為通聯，其內容：「Ａ：我是瘦仔，女生一張。
    Ｂ：要等一下。Ａ：多久？Ｂ：一、二十分鐘在彰化銀行旁
    邊巷子。Ａ：好。」等語，依通常毒品交易暗語，「女生」
    係指海洛因，「硬的」係指安非他命（或甲基安非他命）、
    「一張」則指一千元，又丁○○確實因施用海洛因及甲基安
    非他命，前經裁定觀察、勒戒及強制戒治執行完畢，並經法
    院判處罪刑確定，而本次查獲之施用海洛因及甲基安非他命
    犯行，亦經檢察官提起公訴（案號：九十六年度毒偵字第一
    ０四五號，起訴後為本院通緝中）在案，此有丁○○之臺灣
    高等法院被告前案紀錄表及起訴書附卷可按（詳見附表二編
    號六、七、附表三編號四所示證據出處），顯有向被告購買
    海洛因及甲基安非他命之動機與需求，均足以佐證丁○○於
    警詢所為證述之真實性，應非虛捏。至於販賣之價格及數量
    ，參酌丁○○證述及譯文所示，認定各如附表二編號六、七
    、附表三編號四所列，並衡情此等價格，各應係供施用一次
    之數量。
２、至於被告於警詢時先辯稱：不認識丁○○等語（見警一卷第
    七頁），然於偵查中及本院行準備程序時改供稱：丁○○亦
    認識「邱正雄」，與丁○○係合資購買，共買海洛因二千元
    、安非他命一千元等語（見偵一卷第六頁；本院卷一第一一
    九頁），再於審理時供稱：與丁○○係一起施用毒品等語（
    見本院卷二第一四一頁），雖丁○○前因施用毒品案件，經
    本院發佈通緝，本案亦經合法傳喚、拘提而未能到庭，然仍
    認前揭於警詢之證述應有證據能力，已於前述，本院再衡以
    販賣毒品案件之特性，買賣雙方為躲避查緝，非但聯絡時以
    彼此知稔之用語為之，交易時亦在雙方熟知之地點，一瞬間
    即完成，若非藉由通訊監察方式掌握犯罪事證，甚難查獲，
    本案丁○○雖僅於警詢證述，然其內容與監聽譯文相符，用
    語亦與一般毒品交易情形相當，且並無提及係合資購買，而
    被告所為辯解，前後不一，相互矛盾，顯係為卸責，更徵丁○○上開警詢之證述應堪採信。
(四)有關被告販賣海洛因予丙○○部分（附表二編號八、九）
１、證人丙○○於警詢及偵查中具結證述甚詳，並有嘉義縣警察
    局指認犯罪嫌疑人紀錄表、嘉義地方法院檢察署通訊監察指
    揮書、嘉義縣警察局執行通訊監察譯文、通聯調閱查詢等件
    附卷為佐（見附表二編號八、九所示證據出處，嘉義縣警察
    局嘉縣警刑偵二字第０９６００號警卷，稱警二卷；臺灣嘉
    義地方法院檢察署九十六年度偵字第七六七一號偵查卷，稱
    偵二卷），且丙○○證稱本件通訊監察之通話內容，即為其
    與被告聯絡毒品交易所為之通話無訛，又佐以前揭通訊監察
    譯文所示，丙○○（Ａ）以其所使用之行動電話門號000
    0000000號，於九十六年一月七日上午十一時十九分
    三十四秒及同年月八日上午九時二分十三秒，撥打被告（Ｂ
    ）所使用之行動電話門號0000000000號，其通聯
    內容分別為：「Ａ：我是阿俊的朋友，現在方便？Ｂ：方便
    ，你是那天和他一起騎機車來的那個？Ａ：是。Ｂ：你來到
    那天的地方要多久？Ａ：要一陣子。Ｂ：你要多少？Ａ：一
    張。Ｂ：你到的時候再打。Ａ：好。」、「Ａ：我是阿俊的
    朋友，現在方便嗎？Ｂ：要多少？Ａ：一張。Ｂ：一樣在那
    裡，半小時。Ａ：好。」等語，核與丙○○於警詢及偵查及
    本院審理時具結證述之情節相當。再者，丙○○前有因毒品
    案件，為法院裁定觀察、勒戒，而於本次查獲後，亦因施用
    海洛因，經臺灣嘉義地方法院檢察署檢察官為緩起訴處分（
    九十六年度毒偵字第八二八號），此有丙○○之臺灣高等法
    院被告前案紀錄表、緩起訴處分書等件存卷可稽（見附表二
    編號八、九所示證據出處），即有向被告購買海洛因之動機
    ，均堪為佐證其證詞之真實性。至於販賣之價格及數量，參
    酌丙○○證述及譯文所示，認定各如附表二編號編號八、九
    所列，並衡情此等價格，各應係供施用一次之數量。
２、至於被告辯稱：經「阿俊」介紹認識丙○○，係跟「阿俊」
    合資向「阿龍」購買海洛因二次，第二次只有丙○○來，幫
    其聯絡，丙○○出資一千元等語（見本院卷一第一一九頁）
    ，惟丙○○於本院審理時，與被告對質詰問，即明確證述：
    與被告認識係「阿俊」即「老博」介紹，確與被告聯絡購買
    海洛因，且交易方式係當場交錢、交貨，並未與被告合資等
    語（見本院卷二第二十四至三十三頁），而丙○○與被告並
    無任何糾紛，應無誣指被告販賣毒品，而自陷偽證重罪之刑
    罰，況依前述通聯監聽譯文所示，被告尚且先確認丙○○即
    係前與「阿俊」同來之人後，始與丙○○商議毒品數量及交
    貨地點，並未提及欲與「阿俊」合資購買情事，被告所執辯
    解，難以採信。
(五)有關販賣海洛因予戊○○部分（附表二編號十）
１、證人戊○○於警詢證述甚詳，並有指認照片、臺灣嘉義地方
    法院檢察署通訊監察指揮書、嘉義縣警察局執行通訊監察譯
    文、通聯調閱查詢等件附卷為佐（見附表二編號十所示證據
    出處），且戊○○證稱本件通訊監察之通話內容，即為其與
    被告聯絡毒品交易所為之通話無訛，又觀之前揭通訊監察譯
    文所示，戊○○（Ａ）以其使用之行動電話門號00000
    00000號，於九十六年三月十二日晚上七時四十九分二
    十一秒撥打被告（Ｂ）所使用之0000000000號行
    動電話，對話內容為：「Ａ：要去哪裡找你？我朋友要一千
    元。Ｂ：我看是你要的吧。你人在哪方面？Ａ：我在垂楊路
    。Ｂ：你從博愛路往水上一直走，還沒到機場。Ａ：這樣就
    可以看見你了嗎？Ｂ：黃金海岸你知道嗎？Ａ：我不知道。
    Ｂ：還沒到機場之前第一紅綠燈口。Ａ：這樣我知道了。」
    等語，續於同日晚上七時五十九分二十六秒、八時一分四十
    三秒、八時二分五十五秒均有通聯紀錄，係告知已到約定地
    點等語，其內容與一般毒品交易者用語相當，亦以密接之通
    聯，確認已到約定之交易地點，足以佐證戊○○於警詢證述
    之真實性，再參之戊○○前因施用第一級及第二級毒品案件
    ，經法院裁定觀察、勒戒並強制戒治，而本件查獲後，亦因
    施用海洛因，經本院以九十六年度訴字第七四四號判決判處
    罪刑確定，此有戊○○之臺灣高等法院被告前案紀錄表、判
    決書附卷為佐（見附表二編號十所示證據出處），堪認戊○○確有施用毒品之惡習，而有向被告購買海洛因之動機與需
    求，亦可擔保其證述向被告購買毒品等節，應非誣指。至於
    販賣之價格及數量，參酌戊○○證述及譯文所示，認定如附
    表二編號十所列，並衡情此等價格，應係供施用一次之數量
    。
２、至於戊○○於本院審理時翻異前詞，證稱：與被告合資係「
    阿龍」購買等語，然又證稱：那段時間在接受美沙酮治療，
    被告會告知不要再施用海洛因，始在電話中稱係朋友要買等
    語（見本院卷二第九十一頁），然觀之前揭譯文，並無戊○○證述之情形，況且戊○○既證稱：九十六年一、二月時與
    被告係男女朋友，但後來被告打伊之後即未在一起，九十六
    年三月十二日通聯時，已非男女朋友等語（見本院卷二第九
    十九至一００頁），即戊○○與被告若確曾經係男女朋友，
    惟於本件通聯所示時間已無此等關係，佐以上開通聯譯文，
    戊○○僅稱「要一千」等語，被告即知悉所為何物，並告知
    地點交付，顯無怨隙之情，益徵戊○○於警詢時應無任意羅
    織被告有販賣毒品犯行而致其陷罪，且所證述情節與通聯譯
    文相當，較為可信，於本院之證述，顯有迴護被告之情，復
    佐以被告於警詢時供稱：戊○○會向伊討海洛因及甲基安非
    他命，若不從會遭恐嚇等語（見警一卷第七頁），然於偵查
    中改供述：戊○○會找伊合資買毒品等語（見偵一卷第六頁
    ），復於本院行準備程序時則供陳：與壬○○合資買毒品後
    ，至辛○○之理容店，戊○○會一起施用等語（見本院卷一
    第一一九頁），再於戊○○於本院審理作證後，改以與戊○○合資購買毒品，有介紹對方與戊○○認識，戊○○也見過
    該人等語置辯（見本院卷二第一五二頁），供詞不惟前後反
    覆，且與通聯譯文未合，所辯顯屬無憑，礙難採信，而戊○○於本院之證述，亦顯偏袒迴護被告，亦非可信。
(六)有關販賣甲基安非他命予乙○○部分（附表三編號一至三、
    七至十一）
１、證人乙○○（綽號肉丸）於警詢、偵查中具結證述綦詳，並
    有指認照片、臺灣嘉義地方法院檢察署通訊監察指揮書、嘉
    義縣警察局執行通訊監察譯文、通聯調閱查詢等件附卷為佐
    ，且乙○○證稱本件通訊監察之通話內容，即為其與被告聯
    絡毒品交易所為之通話無訛，觀之前揭通訊監察譯文所示，
    乙○○以其使用之號行動電話0000000000號與被
    告所使用之0000000000、0000000000
    號行動電話聯絡，分別為以下之通聯內容：
(１)於九十六年十二月二十日凌晨一時三十九分三十三秒，被告
    （Ａ）使用0000000000號行動電話撥打乙○○（
    Ｂ）之行動電話，謂之：「Ａ：自強街你知道嗎？Ｂ：到自
    強街嗎？Ａ：我從水上回去。Ｂ：在哪裡等。Ａ：全家便利
    商店右轉。Ｂ：好。」等語。
(２)於九十五年十二月二十二日凌晨零時四十三分二十一秒，乙○○（Ａ）以其使用之行動電話撥打被告（Ｂ）使用之00
    00000000號行動電話，通話內容則為：「Ａ：阿富
    你有在家嗎？Ｂ：怎樣？Ａ：處理一下。Ｂ：多少？Ａ：一
    樣半個。Ｂ：半個多少錢你知道嗎？Ａ：你要算我多少？Ｂ
    ：沒有七千元我怎麼可能出。Ａ：你昨天不是說要算我六千
    五百元？Ｂ：六千五百就被你唬了，你欠我的要不要還？Ａ
    ：我跟你說我明天一起給你。Ｂ：連現在這個嗎？Ａ：對。
    Ｂ：你明天再過來拿，我在欠現金。Ａ：我目前沒現金。Ｂ
    ：我先給別人，你明天再拿。Ａ：先一點給我。Ｂ：我先拿
    一千元的給你。Ａ：好。」等語，再於同日中午十二時四十
    二分三十六秒由乙○○撥打被告使用之行動電話，其內容：
    「Ａ：我等一下從你那裡過去拿。Ｂ：你要拿多少還我？Ａ
    ：不要說多少，我等一下拿的現金給你。Ｂ：你準備多少要
    拿？Ａ：六千五元。Ｂ如果有人先到，我在叫人家拿過來。
    ‧‧‧。」等語。
(３)又於九十六年一月五日晚上八時零分二十五秒，乙○○（Ａ
    ）以其家用電話00－0000000號電話撥打被告（Ｂ
    ）使用之0000000000號行動電話，通話內容則為
    ：「Ａ：你在哪裡？Ｂ：你是誰？Ａ：我是肉丸。Ｂ：我在
    家裡。Ａ：好。」等語。
(４)於九十六年三月六日上午八時三十二分三秒，乙○○（Ａ）
    以其使用之行動電話撥打被告（Ｂ）使用之0000000
    000號行動電話，通話內容則為：「Ａ：還你三千五。Ｂ
    ：你的要多少處理一下。‧‧‧Ａ：在停車場那邊，快一點
    ，我現在過去。Ｂ；你過來停車場等一下。」等語。
(５)於九十六年三月十二日上午十時四十三分三十五秒，被告（
    Ａ）使用0000000000號行動電話撥打乙○○（Ｂ
    ）之行動電話，謂之：「Ａ：你現在怎樣？Ｂ：我要六千元
    ，我這裡有三千元，明天再給你三千元好嗎？Ａ：不要這樣
    ，你還欠我一萬五千元。Ｂ：我明天給你一萬元。Ａ：你明
    天拿給我我再給你，你現在要怎樣？Ｂ：我先還你三千元，
    你要多久？Ａ：十五至二十分鐘。Ｂ：一樣的地方嗎？Ａ：
    對。」等語。再於同日上午十一時十八分三十一秒、十一時
    二十一分零秒，被告（Ａ）撥打乙○○（Ｂ）之行動電話，
    謂之：「Ａ：你是多久會到？Ｂ：我到了，我上博愛路了。
    Ａ：好。」、「Ａ：你知道黃金海岸嗎？Ｂ：我到了。Ａ：
    你在哪裡？Ｂ：停車場。Ａ：你繞回來第一個紅綠燈口。」
    等語。而於同日上午十一時四十六分一秒，則由乙○○（Ａ
    ）撥打被告（Ｂ）之行動電話，通聯內容為「Ａ：老大差太
    多吧。Ｂ：那是大的袋子。Ａ：一樣，我又不是看不懂。Ｂ
    ：我馬上秤給你看。Ａ：這樣我以後不跟你拿了，越差越多
    。‧‧‧」等語
(６)於九十六年三月十四日凌晨零時五十六分五秒，乙○○（Ａ
    ）以其使用之行動電話撥打被告（Ｂ）使用之000000
    0000號行動電話，通話內容為：「Ａ：還你六千元。‧
    ‧‧Ｂ：你六千元是要先還我的嗎？Ａ：先那個，我星期四
    有中再全部還你。‧‧‧Ｂ：你說要拿六千元，就要六千元
    ，別人都是七千元。Ａ：我們認識那麼久了，也不是第一次
    和你作生意。Ｂ：這樣都沒利潤了，我還做要死。‧‧‧Ｂ
    ：我讓你欠的最嚴重，一包二千元。Ａ：不要這樣算，這樣
    我就不划算了。Ｂ：什麼不划算？我說我一個利潤才二千元
    ，讓你欠一萬五千元就沒利潤了。‧‧‧‧Ａ：‧‧我到博
    愛路了。Ｂ：我人在市內。Ａ：這樣最好。Ｂ：我這裡沒有
    ，我還要去那裡拿。Ａ：快一點，不然我又等很久。Ｂ：我
    要你回一千元。說隔天要還三千元也沒有。Ａ：你要多久？
    Ｂ：十幾分。」等語，再於同日凌晨一時十四分二十八秒由
    乙○○撥打被告使用之行動電話，其內容：「Ａ：你可以回
    來一點嗎？Ｂ：哪裡？Ａ：嘉雄陸橋這裡。Ｂ：為什麼要在
    市內？Ａ：不然在興業路地下道這裡。Ｂ：我還在往水上路
    上。Ａ：好。」等語。
(７)於九十六年三月十七日中午十二時五十分五十二秒，乙○○
    （Ａ）以其使用之行動電話撥打被告（Ｂ）使用之0000
    000000號行動電話，通話內容為：「Ａ：等一下還你
    九千元，連那天一千元總共一萬元，不是全部都還你，你知
    道意思嗎？。Ｂ：我知道你要拿一萬元給我，還要借六千元
    對不對？Ａ：沒有，我要拿九千元給你。Ｂ：這樣哪有算還
    我？現在嗎？Ａ：差不多二十分鐘。‧‧‧」等語。
２、由前揭對話內容雖未明示購買毒品甲基安非他命，惟乙○○
    已證稱：「半個」指半錢，七千元、六千五百元即為半錢之
    價格，與被告認識很久，但之前已無聯絡，係間接自朋友處
    得知被告有毒品來源，因遇到被告，親自向其索討電話號碼
    等語（見本院卷一第一七八、一八三頁），又前揭對話內容
    明顯可知，乙○○稱被告「阿富」，多次交易過程，被告從
    中確有牟取利潤，對於乙○○屢積欠購買毒品之費用，有所
    不滿而抱怨，再參之乙○○前因施用毒品案件，經裁定觀察
    、勒戒，本次查獲後亦因施用第二級毒品案件，經臺灣嘉義
    地方法院檢察署檢察官聲請簡易判決處刑（九十六年度毒偵
    字第五六四號），並經本院以九十六年度嘉簡字第七六四號
    判決判處罪刑確定，此有乙○○之臺灣高等法院被告前案紀
    錄表、聲請簡易判決處刑書、判決書等件附卷為佐（見附表
    三編號一至三、七至十一所示證據出處），堪認乙○○確有
    施用毒品之習性，而有向被告購買甲基安非他命之動機與需
    求，已堪佐證乙○○於警詢及偵查中具結之證述應與事實相
    符。
３、至於乙○○於本院審理時翻異前詞，先證稱：係跟被告「拿
    」毒品，非跟被告「買」毒品，透過被告向他人購買，與被
    告並無金錢往來，亦無合資做生意或投資等語（見本院卷一
    第一七七至一七八頁），然再經提示通聯譯文質問後，改證
    陳：確實有說欠被告錢，有時候被告會讓伊欠錢，只有透過
    被告拿毒品，交毒品之人並非被告等語（見本院卷一第一七
    九至一八０頁），然又改證述：拿毒品之人有時候係被告，
    有時不是，根據卷附通聯內容，均係先跟被告約妥後，再去
    跟被告拿毒品等語（見本院卷一第一八六頁），乙○○於同
    次審理過程，所為證述前後不一致，甚有瑕疵可指，然既已
    證述前揭監聽譯文確為其與被告通話無誤，而該通話內容已
    徵被告交付乙○○毒品，並非毫無牟利之意，若乙○○僅係
    託被告向他人拿毒品，則何以屢次均與被告商談價格，被告
    對於乙○○積欠款項乙節，亦甚為不滿，並埋怨如此將使其
    毫無利潤可賺等語，顯見乙○○於本院證述係委託被告向他
    人拿毒品云云，悖於通聯譯文內容，無非係為脫免被告罪責
    ，毫無可信，且因被告同庭壓力，而有袒護被告之情。再輔
    之被告於警詢時先供承：乙○○撥打電話均係詢問何處可買
    到第二級毒品，告知找綽號「阿富」之人，並未販賣毒品予
    乙○○等語（見警一卷第四至五頁），再於本院行準備程序
    時陳稱：與乙○○很久未見面，係「阿祈」帶乙○○來，有
    帶乙○○去找「邱正雄」，告知乙○○之後自行找「邱正雄
    」買毒品；若合資每次拿六千元，一人出三千元，若乙○○
    自己買，都拿三千五百元或三千元等語（見本院卷一第一一
    八、一一九頁），顯見被告供詞前後不一，且與乙○○於本
    院所證述情節亦未相合，復與前揭通訊監察譯文內容相佐，
    被告之辯解礙難採信。
４、再者，告訴人之告訴，係以使被告受刑事訴追為目的，是其
    陳述是否與事實相符，固仍應調查其他證據以資審認。然證
    明告訴人指訴與事實相符之證據，並不以直接證據為限，若
    間接證據，已足供佐證告訴人之指訴為真實，亦非不得以之
    與告訴人之指訴，相互印證，併採為判決之基礎（最高法院
    九十三年度臺上字第四六三二號判決意旨參照），乙○○於
    警詢及偵查所具結證稱附表三編號十一所示向被告購買甲基
    安非他命一節，據其於偵查中證稱：扣案之安非他命係九十
    六年三月二十五日晚上十一時許，在嘉義縣水上鄉台一線北
    回歸線處，向被告以六千元價格購買二包，係以00000
    00000號行動電話撥打至被告使用之00000000
    00號行動電話約定交易等語（見偵一卷第四十八頁），雖
    本次並無通訊監察譯文可佐，然因前數次購買毒品事實，已
    有監聽譯文可證，乙○○與被告復無恩怨，亦據其陳稱在卷
    （見警一卷第十五頁），乙○○應無誣指被告販賣毒品，而
    自陷偽證重罪之刑罰，佐以乙○○確有施用毒品之習性，被
    告亦坦承：九十六年三月二十五日那次確與乙○○約定在該
    處等語（見本院卷二第一五一頁），相互勾稽佐證，已足為
    補強，堪認乙○○確有於附表三編號十一所示時、地，向被
    告購買甲基安非他命一次，要無疑義。至於乙○○向被告購
    買甲基安非他命之價格，依乙○○於本院所證述：最少有買
    過三千五百元，亦有六千元、六千五百元，忘記有無九千元
    ，而半錢係六千五百元、七千元等語（見本院卷一第一七八
    、一八四至一八五頁），再核以前揭通聯譯文所示，依「罪
    疑有利被告」之法則，各認定如附表三編號一至三、七至十
    一所示之價格及數量。
(七)有關販賣甲基安非他命予癸○○部分（附表三編號五）
１、證人癸○○於警詢、偵查中具結證述綦詳，並有指認照片、
    臺灣嘉義地方法院檢察署通訊監察指揮書、嘉義縣警察局執
    行通訊監察譯文、通聯調閱查詢等件附卷為佐（見附表三編
    號五所示證據出處），且癸○○證稱本件通訊監察之通話內
    容，即為其與被告聯絡毒品交易所為之通話無訛，觀之前揭
    通訊監察譯文所示，癸○○（Ａ）於九十六年一月十一日中
    午十二時三十八分五十八秒，以使用門號00000000
    00號撥打被告（Ｂ）所使用之0000000000號行
    動電話，對話內容為：「Ａ：我是西裝的朋友阿福，剛才西
    裝有打給你，我要二千元安非他命，要在哪裡等？Ｂ：玉山
    路過世賢路。Ａ：好。Ｂ：你多久到？Ａ：十分鐘。‧‧‧
    。」等語，嗣於同日中午十二時四十分五十秒及下午一時一
    分四十八秒，則由被告（Ａ）撥打癸○○（Ｂ）之行動電話
    ，對話內容則為「Ａ：阿福你可能要等一下，我身上剛好沒
    有帶。Ｂ：我騎到了。Ａ：等一下。Ｂ：好。」、「Ａ：阿
    福，你在世賢路，榮民醫院嗎？Ｂ：你過來就看到了。Ａ：
    好。」等語，已明確告知被告欲購買安非他命毒品（即甲基
    安非他命），雙方並約定價格及交易地點，況且癸○○前於
    八十八年間，即因施用毒品案件，經裁定執行觀察、勒戒，
    雖本案於九十六年一月二十三日查獲後經警採集尿液送驗，
    結果呈甲基安非他命陰性反應，並經臺灣嘉義地方法院檢察
    署檢察官以九十六年度毒偵字第三三四號不起訴處分在案，
    此有不起訴處分書存卷可稽（見前揭證據出處），然一般尿
    液中可檢出甲基安非他命之最大時限為一至五日，且亦與施
    用劑量、頻率、施用者飲水量多寡、個人體質、代謝情況等
    ，致個案而異，已於前述，又癸○○於警詢時已陳稱：最後
    一次施用甲基安非他命係於九十六年一月十八日中午等語（
    見警一卷第十頁），即已超出可檢測尿液中含甲基安非他命
    成分之最大時限，顯無從藉由尿液檢驗測出，復佐以前揭通
    訊監察譯文，癸○○確實向被告購買安非他命（甲基安非他
    命），並約定地點後取得毒品，已無疑義，足資擔保癸○○
    所證稱確有施用甲基安非他命犯行之真實性，要難僅以其驗
    尿報告呈陰性反應，而遽以推斷其所為證述不可信，亦應無
    疑。況且癸○○前亦因施用毒品案件，經裁定送觀察、勒戒
    ，甫於九十七年五月九日因無繼續施用毒品傾向而出監釋放
    ，並經臺灣嘉義地方法院檢察署檢察官以九十七年度毒偵字
    第一三七號不起訴處分在案，此有癸○○之臺灣高等法院被
    告前案紀錄表、不起訴處分書存卷足按（見前揭證據出處）
    ，亦足以佐證癸○○證述其有施用毒品之習性，益徵其有向
    被告購買毒品之需求。至於販賣之價格及數量，參酌癸○○
    證述及譯文所示，認定各如附表三編號編號五所列，並衡情
    此等價格，應係供施用一次之數量。
２、至於癸○○於本院審理時經合法傳喚未到庭，復經拘提未獲
    ，已於上述，本院認癸○○於警詢、偵查中具結證述於九十
    六年一月十一日向被告購買甲基安非他命一次，價格為二千
    元等情，已有通訊監察譯文足以憑信，兼衡被告於警詢時係
    供稱：門號0000000000號行動電話係「阿富」在
    使用等語（見警一卷第四頁），然於本院行準備程序時改供
    陳：透過綽號「西裝」之人與癸○○認識，買安非他命那一
    次係幫其等聯絡，不知交易細節等語（見本院卷一第一一八
    頁），供詞不一，又與前揭譯文不合，礙難採信。
(八)有關販賣海洛因予庚○○部分（附表三編號六）
１、證人庚○○於警詢證述綦詳，並有指認照片、臺灣嘉義地方
    法院檢察署通訊監察指揮書、嘉義縣警察局執行通訊監察譯
    文、通聯調閱查詢等件附卷為佐，且庚○○證稱本件通訊監
    察之通話內容，即為其與被告聯絡毒品交易所為之通話無訛
    ，觀之前揭通訊監察譯文所示，庚○○（Ａ）以其使用之0
    000000000號行動電話於九十六年三月六日晚上九
    時五分五十五秒，撥打被告（Ｂ）使用之門號000000
    0000號行動電話，對話內容為：「Ａ：哥，我是阿章，
    硬的八分之一多少？Ｂ：電話講這個。Ａ：我用公用電話打
    。」，嗣庚○○旋以公共電話撥打被告前揭行動電話，謂以
    ：「Ａ：哥，方便講話嗎？Ｂ：電話不要講那個，三千五百
    至四千元。Ａ：我和一個朋友公家買，要到哪裡找你？Ｂ：
    錢要夠嗎？不要向上次那樣。Ａ：三千五百元夠。Ｂ：你在
    哪裡？Ａ：我在中興路這邊。Ｂ：你想辦法到博愛路這裡，
    你用你的電話。我再向你說地方。Ａ：好。」等語，庚○○
    再以其所用之行動電話撥打被告行動電話，其通話內容則為
    ：「Ａ：哥。Ｂ：你從博愛路水上方向，我再告訴你。Ａ：
    好。」、「Ａ：哥。Ｂ：你在哪裡？Ａ：我在水上路要到家
    具行了。Ｂ：你有沒有看見有一條發亮的天橋，你到前一個
    綠燈口。Ｂ：好。」等語，而衡諸一般毒品交易用語，「硬
    的」即指毒品甲基安非他命（安非他命）無疑，又毒品交易
    本即違法，被告與庚○○知之甚明，若「硬的八分之一」等
    語非謂購買毒品，則被告何以阻止庚○○使用行動電話聯絡
    ？且庚○○旋改用公共電話撥打被告行動電話聯絡交易地點
    及價格，已徵庚○○前揭證述，顯然有據，再參之庚○○前
    因施用毒品，經法院裁定觀察、勒戒及強制戒治，並經法院
    判處罪刑確定，又本次經警查獲後，亦因施用第二級毒品罪
    ，經本院判處罪刑確定，此有庚○○之臺灣高等法院被告前
    案紀錄表、判決書等件附卷為佐（見附表三編號六所示證據
    出處），堪認庚○○確有施用毒品之習性，而有向被告購買
    海洛因之動機與需求，均足以佐證庚○○前揭向被告購買毒
    品證詞之真實性。至於販賣之價格及數量，參酌庚○○證述
    及譯文所示，認定如附表三編號六所列。
２、至於庚○○於本院審理時翻異前詞，先證稱：稱被告為「林
    哥」，跟「阿豆」合資，打電話給被告後，被告帶同向「阿
    龍」合資購買，即通訊監聽譯文所示之九十六年三月六日，
    買安非他命八分之一錢，價格為三千五百元，約在北回歸線
    那邊，對方有人過來，伊並未下車等語（見本院卷二第七十
    六至七十八、八十頁），然經質問後又證述：那天到停車場
    那邊，被告告知要合資，被告之朋友到後說七千元，被告下
    車去拿毒品，拿到毒品後即交給伊，並未分裝等語（見本院
    卷二第八十七頁），輔以前揭通訊監聽譯文，庚○○以行動
    電話聯絡購買「硬的八分之一」時，被告表示不要用電話聯
    絡此等情事，庚○○始改用公用電話，而被告對於購買價格
    ，亦係與庚○○商訂，確認庚○○有足夠資力支付三千五百
    元後，被告始應允而再約定交付地點，若係合資，則雙方應
    就購買數量而各應出資多少為商議，庚○○於本院所證述情
    節，顯無法與通聯內容契合，已難採信，況被告於警詢時先
    供稱：不認識庚○○云云（見警一卷第七頁），而於本院行
    準備程序時改供述：跟壬○○合資購買毒品後，會與壬○○
    、辛○○、庚○○一起施用等語（見本院卷一第一一九頁）
    ，然庚○○於本院詰問證述後，被告再改以：跟庚○○合夥
    ，聯絡「阿龍」購買安非他命，即一起施用等語置辯（見本
    院卷二第一五一頁），被告供詞反覆不一，亦甚為矛盾，況
    且庚○○均亦未證述拿到毒品後即與被告共同施用等情，更
    徵被告之辯詞，毫無可信，況販賣毒品係屬重罪，被告己身
    有毒品案件前案紀錄，對此無從諉以不知，亦應知「硬的」
    之類用語已屬警調單位所熟知之暗語，對於庚○○之來電謂
    以「硬的」等語時，心生警惕而要求勿用行動電話談及價格
    、數量等交易該等情事，已徵被告絕非單純與庚○○欲合資
    購買毒品，至為瞭然。再參之庚○○證稱：被告係因壬○○
    之故，九十六年三月才認識被告等語（見本院卷二第八十四
    頁），則以被告與庚○○並無特殊情誼，被告何以甘冒被查
    緝之風險，帶同並未熟識之庚○○一同前往購買毒品？且甲
    基安非他命毒品價格高昂，依交易常態，一千元價格之數量
    ，亦僅供施用一、二次，被告已供稱欠賭債而借客票還錢等
    情（見本院卷二第一０二頁），亦據證人甲○○證稱：被告
    會賭博，應該有欠賭債，才會向伊借錢等語（見本院卷二第
    一０八頁），被告經濟狀況顯然欠佳，更無可能與他人合資
    購得毒品後，再將購得價格昂貴之毒品供尚非熟識之人施用
    ，反之，更有販賣毒品牟取高額利益之動機，被告前揭辯解
    ，均為飾卸之詞，洵無可採。
(九)所謂「合資」購買毒品，對於出面向上手購買毒品再轉交者
    並無利可圖，且購買者原可依其資力不同而增減其購買之數
    量，並無與他人合資購買之必要性存在，徒增遭緝獲之風險
    。又毒品係違禁物，物稀價昂，貨源取得不易，並非以一般
    商品交易市場之供需原則可得解釋，且對於毒品有需求者，
    畢竟仍屬少數之特定人，販賣第一級毒品所承擔之刑責更重
    於殺人者，販賣第二級毒品之刑罰制裁亦屬重刑，販賣者因
    此高度風險之考量，導致毒品量微而價昂，即藉此賺取最大
    淨利，換言之，因販賣者所承擔嚴酷重刑制裁之高度風險，
    使毒品價格並非等同一般商品，供給者無須藉由量大而價廉
    方式促銷，刺激消費，是有謂：合資購買較為便宜等情，衡
    情應僅存於彼此間具有較特殊之關係或交情，始有可能，若
    無特殊關係，則豈非暴露己身施用毒品犯行，增加遭緝獲之
    風險，復又無利可圖。另所謂「代為購買」，一般均係在購
    買者無貨源而代買者有貨源情形下為常見，惟如非具有特殊
    關係或交情，亦應無甘冒遭查緝之風險而無償代為購買毒品
    ，若代買者以相同價格買入一定份量毒品，後減少若干份量
    ，交付「委託購買者」，或由其先以一定價格買入毒品後，
    再以較高價格交付相同份量毒品予「委託購買者」，以獲取
    代買轉手之報酬或利潤，究其行為實際內涵與效果，與轉賣
    或販賣以賺取差價行為，並無二致，而與販賣相當，要難以
    此而圖卸責。本案被告於本院審理時辯稱與庚○○、丁○○
    、戊○○係合資購買毒品，另僅協助癸○○、乙○○、丙○○向他人購買毒品云云，然被告與其等均無特殊交情，有者
    僅係他人介紹，皆已於前述，難認被告屢次均與其等合資購
    買或協助向他人購買，況且被告所辯與各該通訊監察譯文所
    示均不合，又本案前述證人乙○○、子○○均稱呼被告為「
    富哥」、「阿富」，且癸○○等人與被告聯絡之行動電話門
    號即為被告自承使用之門號0000000000、000
    0000000號行動電話，而各該通聯之內容俱與一般毒
    品買賣交易者之特徵用語相當，且對於聯絡交易地點，亦係
    以行動電話密集聯絡方式更換或確認，在在均徵被告與癸○○等人係為毒品交易而聯絡，絕非係合資或協助聯絡購買毒
    品等情，亦為灼然。
(十)再者，毒品危害防制條例所處罰之「販賣」毒品罪，所著重
    者為行為人在主觀上有藉以牟利之惡性及對毒品之擴散具有
    較有償或無償轉讓行為更嚴重之危害性，其「營利」之意圖
    係從客觀之社會環境、情況及證人、物證等資料，依據證據
    法則綜合研判認定。又海洛因、甲基安非他命等毒品之非法
    交易，警方嚴加查緝，且國家科以重罰不容寬貸，衡諸常情
    ，倘非有利可圖，絕無平白甘冒被嚴查重罰高度風險之理，
    從而，舉凡其有償交易，除足反證其確另基於某種非圖利本
    意之關係外，通常尚難因無法查悉其販入價額作為是否高價
    賣出之比較，諉無營利之意思，阻卻販賣犯行之追訴（最高
    法院九十五年度臺上字第三０一號判決意旨可資參照）。被
    告於附表二所示之時、地，以所載之價格交付海洛因予子○○、丁○○、丙○○、戊○○等四人，共計十次，得款總計
    九千元，而於附表三所示時、地，以所列價格，販賣甲基安
    非他命予乙○○、丁○○、癸○○、庚○○等四人，得款總
    計四萬六千元，均屬有償交易，況其中與乙○○之通聯譯文
    內容尚且提及「利潤」等情，誠如前述，再參照前揭實務見
    解，認被告主觀上確有營利之意圖，要應無疑。
(十一)此外，另有使用者資料查詢（見本院卷二第一六０、一六
      一頁）、扣案被告所有，供其與附表二、三所示之人聯絡
      毒品交易所用之門號0000000000號、0000
      000000號行動電話二支存卷為憑，綜上所述，被告
      所辯，顯與常理不符，無足採信。本案事證已臻明確，被
      告犯行洵堪認定，應予依法論科。至於被告另於辯論時聲
      請傳喚綽號「阿俊」之「劉嘉俊」（音譯），欲證明係「
      阿俊」帶同丙○○前來，由被告聯絡再向「阿龍」購買毒
      品，並由「阿龍」交付毒品一節，然被告亦未知「劉嘉俊
      」之人真實姓名年籍及住址等基本資料，無從傳訊，且丙○○向被告購買毒品等情，犯罪事實已臻明瞭無再調查之
      必要，無庸再予傳喚，併此敘明。
二、論罪科刑
(一)查海洛因及甲基安非他命係毒品危害防制條例第二條第二項
    第一款、第二款所列之第一、二級毒品，又被告分別販賣海
    洛因及甲基安非他命予他人，核其所為，係犯毒品危害防制
    條例第十條第一項施用第一級毒品罪、同條第二項施用第二
    級毒品罪、第四條第一項之販賣第一級毒品、同條例第四條
    第二項之販賣第二級毒品罪。被告施用毒品及販賣毒品而持
    有毒品海洛因及甲基安非他命之行為，各為施用及販賣之高
    度行為所吸收，均不另論罪。又附表一所示施用第一級毒品
    罪、施用第二級毒品罪各一次、附表二所示十次販賣第一級
    毒品罪、附表三所示十一次販賣第二級毒品罪，犯意均屬各
    別，行為亦互異，應分論併罰。另刑法於九十四年二月二日
    修正公布，而於九十五年七月一日施行，基於刑罰公平原則
    之考量，杜絕僥倖之犯罪心理，並避免易致鼓勵犯罪之誤解
    ，已刪除第五十六條連續犯之規定。另刑法上所謂集合犯係
    指立法者所制定之犯罪構成要件中，本就預定有數個同種類
    之行為將反覆實行之犯罪而言，是將各自實現犯罪構成要件
    之多數行為，解釋為集合犯，而論以一罪，對於集合犯之解
    釋，須符合立法者之意向。再依刑法第五十六條修正理由之
    說明，謂「對繼續犯同一罪名之罪者，均適用連續犯之規定
    論處，不無鼓勵犯罪之嫌，亦使國家刑罰權之行使發生不合
    理之現象。」、「基於連續犯原為數罪之本質及刑罰公平原
    則之考量，爰刪除有關連續犯之規定」等語，即係將本應各
    自獨立評價之數罪，回歸本來就應賦予複數法律效果之原貌
    。因此，就刑法修正施行後多次販賣毒品之犯行，採一罪一
    罰，始符合立法本旨（最高法院九十六年度第九次刑庭會議
    決議意旨參照）。是被告本件販賣毒品犯行均於九十五年七
    月一日新刑法修正施行日後，則適用修正後刑法規定，多次
    販賣之犯意均屬各別，且販賣第一、二級毒品之犯罪構成要
    件不同，應予分論併罰，公訴意旨認多次販賣行為係屬集合
    犯（見本院卷二第一五四頁），應各論以一罪，容有誤會，
    併以說明。
(二)查被告前因施用毒品案件，經臺灣士林地方法院於九十一年
    一月二十九日，以九十年度訴字第三八五號判決判處有期徒
    刑一年確定，九十三年七月三十日縮刑期滿執行完畢，有臺
    灣高等法院被告前案紀錄表在卷可按，其受徒刑之執行完畢
    ，五年內故意再犯附表一、二、三所示法定本刑有期徒刑以
    上之罪，均為累犯，除販賣第一級毒品罪之法定刑為死刑、
    無期徒刑部分，及販賣第二級毒品罪之法定刑為無期徒刑部
    分，依法均不得加重外，餘則皆依法加重其刑。另本院認定
    被告販賣第一級毒品海洛因雖有十次，然每次販賣所得非鉅
    ，僅二次五百元，其餘均各一千元，且販賣對象為四人，販
    賣數量不多，相對於每次販賣毒品動輒達公斤以上數量者或
    長期大量販賣毒品之人而言，被告對社會治安及國民健康之
    危害較小，情節較輕，如科予被告販賣第一級毒品罪之法定
    最低度刑即無期徒刑，將使被告人身自由遭受永久之剝奪，
    對其個人權益影響至鉅，與其所犯情節相互權衡之下，恐有
    刑罰過苛之虞，而非全無可值同情憫恕之處，本院審酌上情
    ，就被告所犯如附表二所示各次之販賣第一級毒品罪部分，
    各適用刑法第五十九條酌減其刑。至於被告主張其已供出毒
    品來源係「邱正雄」等人，依法應減輕其刑云云，然被告於
    警、偵訊時，並未具體指明毒品來源，均為綽號，亦不知真
    實姓名年籍資料，又本件通聯監聽所得，亦無被告與毒品來
    源者聯絡，即未有因被告供述而查獲毒品來源等情，亦有嘉
    義縣警察局九十七年二月二十九日嘉縣警刑偵二字第０９７
    ００１４８８５號函在卷可參（見本院卷一第一六一至一七
    ０頁），既未供出毒品來源，無破獲毒品來源之可言，即無
    毒品危害防制條例第十七條得減輕其刑之適用，附此說明。
(三)爰審酌被告國中肄業之智識程度，正值青壯，不思以正當途
    徑賺取所需，為圖謀己利之犯罪動機及目的，無視於國家禁
    絕毒害之禁令，販賣第一級毒品海洛因及第二級毒品甲基安
    非他命以牟利，非但使購買者易於取得毒品，戕害身心健康
    ，己身亦施用毒品，且前已有毒品案件經觀察、勒戒執行完
    畢，亦有經法院判處罪刑確定，仍不知戒除毒癮，所為均造
    成社會治安之潛在危險，影響甚鉅，再參以被告犯後僅坦承
    施用毒品犯行，矢口否認販賣毒品犯行，且辯解反覆不一，
    顯然未知悔意之態度、本件販賣毒品之數量、次數、對象共
    計七人、所得不法利益核共五萬五千元、自承從事海產中盤
    商生意、家中有父母親、小孩之經濟、家庭狀況等一切情狀
    ，分別量處如附表一、二、三所示論罪科刑欄所載之刑，並
    定應執行有期徒刑二十五年，以示懲儆。
三、沒收部分
(一)按毒品危害防制條例第十八條第一項規定，得諭知沒收銷燬
    ，以查獲之毒品及專供製造或施用毒品之器具為限，固不及
    於毒品之外包裝，惟若外包裝與沾附之毒品無法析離，自應
    將外包裝併該毒品，諭知沒收並銷燬之（最高法院九十五年
    度臺上字第三七三九號判決、臺灣高等法院暨所屬法院九十
    六年法律座談會刑事類提案第十八號研討結論參照），是本
    件扣得之海洛因五包（合計淨重零點九四公克，空包裝總重
    一點一一公克）、甲基安非他命二包（驗前淨重分別為零點
    七四七公克、零點七七五公克，驗後淨重分別為零點七四五
    公克、零點七七三公克），數量甚微，空包裝重亦係計算直
    接裝載檢品（即毒品海洛因）之包裝重量，顯見該包裝袋中
    裝載之毒品無法與包裝袋析離，依前揭實務見解意旨，扣案
    之海洛因五包及甲基安非他命二包，應依毒品危害防制條例
    第十八條第一項前段規定沒收銷燬之，又被告自承扣案毒品
    均係買入供己施用等語（見本院卷二第一四七、一四八頁）
    ，而本案查獲被告最末次販賣海洛因時間係於九十六年三月
    十二日、販賣甲基安非他命之時間則於九十六年三月二十五
    日，又被告係於九十六年六月五日始為警查獲並扣得上揭毒
    品，相距已有數月，即查無其他積極證據足以認定該扣案毒
    品係供被告販賣之用，且亦無從查證被告是否基於販賣之意
    圖而買入扣案毒品，此部分應從有利被告之認定，認該扣案
    海洛因五包及甲基安非他命二包均係供被告施用，應無疑義
    。
(二)次按毒品危害防制條例第十九條第一項規定，犯該條例第四
    條至第九條、第十二條、第十三條或第十四條第一項、第二
    項之罪者，其供犯罪所用或因犯罪所得之財物，均沒收之，
    如全部或一部不能沒收時，追徵其價額或以其財產抵償之，
    該規定係刑法第三十八條第一項第二款、第三款、第三項但
    書之特別規定，採義務沒收主義，苟能證明係供犯罪所用或
    因犯罪所得之財物，均應沒收之，如全部或一部不能沒收時
    ，追徵其價額或以其財產抵償之，並不以當場搜獲扣押者為
    限，又該條項並無如同條例第十八條第一項所定「不問屬於
    犯人與否，沒收之」之明文，自屬相對沒收主義之立法。是
    其應沒收之物，應以屬被告所有者為限（最高法院八十八年
    度臺上字第二０三九號、九十五年度臺上字第三０五號判決
    意旨可資參照）。本案被告持以供犯罪使用之門號0000
    000000號、0000000000行動電話各一支，
    為其使用，而屬其所有，業據被告供承在卷，並有使用者資
    料查詢存卷可稽（見本院卷二第一四八、一六０、一六一頁
    ），揆諸前揭說明，仍應依毒品危害防制條例第十九條第一
    項之規定宣告沒收。至於被告因附表二所示販賣第一級毒品
    海洛因所得財物共九千元、附表三所示販賣第二級毒品甲基
    安非他命所得之財物共為四萬六千元，即本案販賣毒品所得
    共計五萬五千元，揆諸前揭說明，亦應依毒品危害防制條例
    第十九條第一項之規定宣告沒收，如全部或一部不能沒收時
    ，以其財產抵償之。
(三)又另扣案之五萬三千元，證人甲○○於本院審理時證稱：自
    九十五年開始與被告同住迄其為警查獲止，被告有向伊借過
    錢，也都有還，這次係九十六年六月三日或四日時被告交付
    客票一張，六月五日中午欲出門時將五萬三千元交予被告，
    該張支票有兌現等語（見本院卷二第一０七頁），雖被告辯
    稱：九十六年六月三日或四日凌晨，拿票予甲○○，並從其
    皮包中拿走現金五萬元，亦已告知等語（見本院卷二第一０
    一頁），被告供詞顯與證人證述情節有所出入，然被告既與
    證人同居，且雙方有多次金錢往來，案發至今已相距一年之
    久，對於交付之細節如何，容有記憶不清之可能，再者，依
    證人所提出之存摺影本，確於九十六年六月八日有票據00
    00000號，票面金額為五萬三千元之支票一張提示兌現
    而存入帳戶中，此有臺灣企銀存摺影本一份在卷可稽（見本
    院卷二第一一四至一一六頁），顯見證人之證述，有所憑信
    ，且本案認定之販賣毒品所得總計為五萬五千元，亦與扣案
    之五萬三千元數額不符，況且查獲被告而扣得五萬三千元之
    時間係於九十六年六月五日，而本案販賣毒品最末次係於九
    十六年三月二十五日，相隔亦有數月，扣案之五萬三千元是
    否即為販賣毒品所得，亦不無疑問，顯難認即屬數月前之犯
    罪所得財物，此外，復查無其他積極證據足以認定扣案之五
    萬三千元即為被告
    本件販賣毒品之不法利得，無從併以宣告沒收，附此說明。
四、不另為無罪諭知部分：
(一)公訴意旨略以：被告亦基於販賣第一級毒品海洛因及第二級
    毒品甲基安非他命之犯意，分別：１、於九十五年十二月十
    三日、十二月十四日、十二月十五日，販賣一千元至四千元
    不等之海洛因予戊○○；２、販賣一千元至三千元不等之海
    洛因及甲基安非他命予庚○○；３、於九十六年一月初某日
    販賣甲基安非他命二次各一千元予癸○○；４、於九十六年
    二月初某日販賣三千元甲基安非他命予辛○○四次，亦均涉
    犯毒品危害防制條例第四條第一項、第二項之罪嫌等語。
(二)按犯罪事實應依證據認定之，無證據不得認定犯罪事實，又
    不能證明被告犯罪或其行為不罰者，應諭知無罪之判決，刑
    事訴訟法第一百五十四條第二項、第三百零一條第一項分別
    定有明文。次按認定犯罪事實所憑之證據，無論係直接證據
    或間接證據，其為訴訟上之證明，須於通常一般之人均不致
    有所懷疑，而得確信其為真實之程度者，始得據為有罪之認
    定，倘其證明尚未達到此一程度，而有合理之懷疑存在，復
    無其他調查途徑可尋，法院即應為無罪之判決，最高法院七
    十六年臺上字第四九八六號判例意旨可資參照。
(三)公訴意旨認被告前揭涉犯販賣第一級毒品海洛因及販賣第二
    級毒品安非他命罪嫌，無非係以證人戊○○、庚○○、癸○○、辛○○之證述及通訊監察譯文、扣案之海洛因、甲基安
    非他命等物為其依據，惟訊據被告矢口否認有何販賣海洛因
    及甲基安非他命之犯行，辯稱：與戊○○、庚○○係合資；
    癸○○為警查獲後驗尿報告係陰性，且於偵查中指認被告係
    開車之人，顯見其證詞有瑕疵，且未曾販賣毒品予辛○○，
    係與壬○○合資後，會拿回去共同施用，而辛○○亦會一起
    施用等語。
(四)經查：
１、證人戊○○於警詢時證稱：九十五年十一月起至九十六年五
    月十一日止，總共向被告購買多次，海洛因價格為四千元至
    一千元不等，均在嘉義縣水上鄉水上機場附近交易，均以門
    號0000000000號、0000000000號行動
    電話撥打綽號「阿富」、「阿林」之行動電話，聯絡購買毒
    品等語（見警一卷第三十五頁），然於本院審理時，翻異前
    證，證稱：係合資購買，總共四次等語（見本院卷二第九十
    六頁），惟僅九十六年三月十二日該次通聯有譯文在卷可按
    ，已於前述，其餘證述之購買時間均無譯文可佐，難僅憑該
    次確向被告購買海洛因一節，率而推斷戊○○於此之前亦係
    向被告購買海洛因，況戊○○並未於偵查中經檢察官訊問，
    對於其餘向被告購買海洛因之時間、數量、價格等基礎事實
    ，均付之闕如，於本院審理時亦證陳係與被告合資，亦無從
    逕認被告另有販賣海洛因予戊○○，至為灼然。
２、證人庚○○於警詢時證稱：撥打行動電話或女友壬○○之行
    動電話0000000000號至被告使用之000000
    0000號行動電話，向被告購買海洛因及安非他命毒品二
    至三次，每次價格一千元至三千元，交易地點在嘉義縣水上
    鄉省道台一線公路水上機場附近等語（見警一卷第二十二、
    二十三頁），復於本院審理時證稱：與被告合資購買甲基安
    非他命一次，即通聯譯文所示之九十六年三月六日該次等語
    ，雖證述與通聯譯文未合，本院認仍係向被告購買無訛，然
    除此之外，其餘究竟向被告購買海洛因或甲基安非他命，及
    各該時間、次數、價格等情，庚○○並未證述及此，且偵查
    中亦未經檢察官訊問，迄本院審理時已難探其真實，再者，
    證人壬○○於本院審理時亦具結證稱：並未向被告購買毒品
    ，亦未與被告合資購買，且與庚○○係友人，未曾與庚○○
    一起向被告拿過毒品，跟庚○○常吵架等語（見本院卷二第
    一三三、一三七、一三八），益徵庚○○前揭證述並無憑據
    ，復亦無通聯譯文等相關證據可供佐證，公訴意旨亦未確定
    犯罪時間等情，難認被告確有此部分犯行。
３、證人癸○○於警詢時證稱：拜託綽號「西裝」向被告購買二
    次各一千元之甲基安非他命等語（見警一卷第十一頁），然
    於偵查中具結證稱：農曆年前朋友幫忙購買一千元甲基安非
    他命等語（見偵一卷第七十二頁），可見癸○○於檢察官面
    前及警詢時之證詞反覆不一，就被告除通聯譯文所示九十六
    年一月十一日販賣二千元之甲基安非他命一次以外，其餘有
    無販賣及販賣之次數、時間及地點，證人之證述前後已有不
    符，而有明顯之瑕疵存在，其證詞顯然不可遽採。
４、證人辛○○於警詢時證稱：於九十六年二月初，向被告購買
    安非他命四次，價格各三千元，交易地點在嘉義市○○路二
    ０四號開設之「美如花理髮廳」等語（見警一卷第三０至三
    十一頁），然於本院審理時證述：並未向被告購買毒品，亦
    未與被告一起施用毒品，又00－0000000號電話雖
    為店裡之電話號碼，然卷附九十六年三月二十四日之通話內
    容並非其所為，本次查獲施用之毒品係在店內撿到，放很久
    才拿出來施用等語（見本院卷二第十三、十四、十六、二十
    頁），雖辛○○前後證述不一，而撿到毒品一節亦與常情有
    違，然00－0000000號家用電話係辛○○開設之「
    美如花理髮廳」所使用，除辛○○外，壬○○等人亦會至該
    處，即使用該電話之人顯非辛○○一人，再者00－000
    0000號電話使用者於九十六年三月二十四日上午十一時
    十八分十三秒，撥打被告使用之0000000000號行
    動電話，通話內容係：「我朋友叫我幫他拿五百元女生」、
    「五百元太少了」等語，雖與一般毒品交易暗語「女生」即
    指「海洛因」相符，然對話內容並未述及被告已應允販賣海
    洛因，辛○○亦否認該次通聯為其所為，又與其餘警詢證述
    向被告購買毒品之時間未合，而辛○○於偵查中未經具結作
    證，於本院審理時堅證未向被告購買毒品，復無其他積極證
    據足供推斷被告販賣毒品之確切時間，難逕認被告有公訴意
    旨所指犯行。
(五)綜上各節，前揭有關被告販賣海洛因或甲基安非他命之時間
    、數量、價格、地點等交易基礎事實，公訴意旨均未指明，
    且戊○○、庚○○、辛○○未於偵查中具結作證，其等於本
    院審理時皆翻異前證，無從藉由交互詰問探悉前揭販賣實情
    ，亦均無通聯譯文為憑，復查無其他積極證據足堪佐證公訴
    意旨所指販賣毒品時間等各情，此部分尚無從使本院獲得被
    告有罪之心證，依「罪疑有利被告」之法則，應認其犯罪嫌
    疑不足，然因該無法證明之部分縱使成立犯罪，公訴意旨認
    各與附表二、三所示之罪各具有集合犯之包括一罪關係，就
    此爰不另為無罪之諭知，併以敘明。
據上論斷，應依刑事訴訟法第二百九十九條第一項前段，毒品危
害防制條例第四條第一項、第二項、第十條第一項、第二項、第
十八條第一項前段、第十九條第一項，刑法第十一條、第四十七
條第一項、第五十九條、第五十一條第五款，判決如主文。
本案經檢察官古富祺到庭執行職務。
中    華    民    國    97    年    6    月    10    日
                  刑事第二庭審判長法  官  沈福財
                                  法  官  卓春慧
                                  法  官  林青怡
上列正本證明與原本無異。
如不服本判決，應於判決送達後十日內向本院提出上訴狀，上訴
書狀依法應敘述具體理由，如未敘述具體理由者，應於上訴期間
屆滿後二十日內補提理由書於本院（均應附繕本）。告訴人或被
害人如對於本判決不服者，應具備理由請求檢察官上訴，其上訴
期間之計算係以檢察官收受判決正本之日期為準。
中    華    民    國    97    年    6    月    10    日
                                  書記官  李佳惠
附錄本案論罪科刑法條
毒品危害防制條例第4條
製造、運輸、販賣第一級毒品者，處死刑或無期徒刑；處無期徒
刑者，得併科新臺幣1千萬元以下罰金。
製造、運輸、販賣第二級毒品者，處無期徒刑或 7 年以上有期徒
刑，得併科新臺幣 7 百萬元以下罰金。
製造、運輸、販賣第三級毒品者，處 5 年以上有期徒刑，得併科
新臺幣 5 百萬元以下罰金。
製造、運輸、販賣第四級毒品者，處 3 年以上 10 年以下有期徒
刑，得併科新臺幣 3 百萬元以下罰金。
製造、運輸、販賣專供製造或施用毒品之器具者，處 1 年以上 7
年以下有期徒刑，得併科新臺幣 1 百萬元以下罰金。
前五項之未遂犯罰之。
毒品危害防制條例第10條
施用第一級毒品者，處 6 月以上 5 年以下有期徒刑。
施用第二級毒品者，處 3 年以下有期徒刑。
【附表一】被告施用海洛因及甲基安非他命
┌──┬─────┬──────┬───────┬───────────┐
│編號│時間      │犯行        │證據出處      │論罪科刑              │
├──┼─────┼──────┼───────┼───────────┤
│一  │九十六年六│在嘉義市忠順│1.搜索票、搜索│施用第二級毒品，累犯，│
│    │月一日晚上│一街十九號六│  扣押筆錄、扣│處有期徒刑肆月，扣案甲│
│    │八時許    │樓五住處，以│  押物品收據、│基安非他命貳包（驗餘淨│
│    │          │將甲基安非他│  扣押物品目錄│重分別為零點柒肆伍公克│
│    │          │命置於錫箔紙│  表、扣案毒品│、零點柒柒公克），沒│
│    │          │上點火燒烤，│  照片四張、代│收銷燬之。            │
│    │          │吸食煙霧方式│  號與真實姓名│                      │
│    │          │，施用甲基安│  對照表、高雄│                      │
│    │          │非他命一次  │  市立凱旋醫院│                      │
│    │          │            │  濫用藥物尿液│                      │
│    │          │            │  檢驗報告（見│                      │
│    │          │            │  警一卷第六十│                      │
│    │          │            │  五至七十二頁│                      │
│    │          │            │  ；警三卷第十│                      │
│    │          │            │  七頁；偵一卷│                      │
│    │          │            │  第二十一頁）│                      │
│    │          │            │2.高雄醫學大學│                      │
│    │          │            │  附設中和紀念│                      │
│    │          │            │  醫院檢驗報告│                      │
│    │          │            │  （見本院卷一│                      │
│    │          │            │  第七十九至八│                      │
│    │          │            │  十一頁）    │                      │
│    │          │            │3.扣案之甲基安│                      │
│    │          │            │  非他命二包（│                      │
│    │          │            │  驗後淨重分別│                      │
│    │          │            │  為零點七四五│                      │
│    │          │            │  公克、零點七│                      │
│    │          │            │  七三公克）  │                      │
├──┼─────┼──────┼───────┼───────────┤
│二  │九十六年六│在上址，以將│1.搜索票、搜索│施用第一級毒品，累犯，│
│    │月五日凌晨│海洛因摻入香│  扣押筆錄、扣│處有期徒刑捌月，扣案海│
│    │二時許    │煙內點燃，吸│  押物品收據、│洛因伍包（合計淨重零點│
│    │          │食煙霧方式，│  扣押物品目錄│玖肆公克）沒收銷燬之。│
│    │          │施用海洛因一│  表、扣案毒品│                      │
│    │          │次          │  照片四張、代│                      │
│    │          │            │  號與真實姓名│                      │
│    │          │            │  對照表、高雄│                      │
│    │          │            │  市立凱旋醫院│                      │
│    │          │            │  濫用藥物尿液│                      │
│    │          │            │  檢驗報告（見│                      │
│    │          │            │  警一卷第六十│                      │
│    │          │            │  五至七十二頁│                      │
│    │          │            │  ；警三卷第十│                      │
│    │          │            │  七頁；偵一卷│                      │
│    │          │            │  第二十一頁）│                      │
│    │          │            │2.法務部調查局│                      │
│    │          │            │  鑑定書（見偵│                      │
│    │          │            │  一卷第二十四│                      │
│    │          │            │  頁）        │                      │
│    │          │            │3.扣案海洛因五│                      │
│    │          │            │  包（合計淨重│                      │
│    │          │            │  零點九四公克│                      │
│    │          │            │  ）          │                      │
└──┴─────┴──────┴───────┴───────────┘
【附表二】被告販買海洛因犯行一覽表
┌──┬───┬───┬───┬───┬────┬─────┬─────┐
│編號│姓名  │購買時│聯絡方│數量/ │交付地點│證據出處  │輪罪科刑  │
│    │      │間    │式    │價格  │        │          │          │
│    │      │      │      │      │        │          │          │
├──┼───┼───┼───┼───┼────┼─────┼─────┤
│一  │子○○│九十五│以行動│五百元│嘉義市自│1.證人蕭景│販賣第一級│
│    │      │年十二│電話０│（供施│強街附近│  仁於警詢│毒品，累犯│
│    │      │月十二│９３６│用一次│        │  、偵查中│，處有期徒│
│    │      │日晚上│４０２│之數量│        │  具結及本│刑拾伍年肆│
│    │      │八時許│３４７│）    │        │  院審理時│月，門號０│
│    │      │      │號撥打│      │        │  具結證述│９２５１９│
│    │      │      │至被告│      │        │  （見警一│７６４６號│
│    │      │      │使用之│      │        │  卷第十七│行動電話壹│
│    │      │      │０９２│      │        │  至十八頁│支沒收，販│
│    │      │      │５１９│      │        │  ；偵一卷│賣毒品所得│
│    │      │      │７６４│      │        │  第二十七│新臺幣伍佰│
│    │      │      │６號行│      │        │  、二十八│元沒收，如│
│    │      │      │動電話│      │        │  頁；本院│全部或一部│
│    │      │      │      │      │        │  卷一第一│不能沒收時│
│    │      │      │      │      │        │  八七至一│，以其財產│
│    │      │      │      │      │        │  九六頁）│抵償之。  │
│    │      │      │      │      │        │2.指認照片│          │
│    │      │      │      │      │        │  、通訊監│          │
│    │      │      │      │      │        │  察譯文、│          │
│    │      │      │      │      │        │  通訊監察│          │
│    │      │      │      │      │        │  指揮書、│          │
│    │      │      │      │      │        │  通聯調閱│          │
│    │      │      │      │      │        │  查詢單、│          │
│    │      │      │      │      │        │  子○○之│          │
│    │      │      │      │      │        │  臺灣高等│          │
│    │      │      │      │      │        │  法院被告│          │
│    │      │      │      │      │        │  前案紀錄│          │
│    │      │      │      │      │        │  表、不起│          │
│    │      │      │      │      │        │  訴處分書│          │
│    │      │      │      │      │        │  （見警一│          │
│    │      │      │      │      │        │  卷第三十│          │
│    │      │      │      │      │        │  九、五十│          │
│    │      │      │      │      │        │  一頁；本│          │
│    │      │      │      │      │        │  院卷一第│          │
│    │      │      │      │      │        │  五十七至│          │
│    │      │      │      │      │        │  七十六、│          │
│    │      │      │      │      │        │  九十八至│          │
│    │      │      │      │      │        │  一００頁│          │
│    │      │      │      │      │        │  ；本院卷│          │
│    │      │      │      │      │        │  二第一七│          │
│    │      │      │      │      │        │  七頁）  │          │
├──┼───┼───┼───┼───┼────┼─────┼─────┤
│二  │子○○│九十五│同上  │一千元│嘉義市玉│同上      │販賣第一級│
│    │      │年十二│      │（供施│山路附近│          │毒品，累犯│
│    │      │月十三│      │用一次│        │          │，處有期徒│
│    │      │日上午│      │之數量│        │          │刑拾伍年陸│
│    │      │八時四│      │）    │        │          │月，門號０│
│    │      │十五分│      │      │        │          │９２５１９│
│    │      │許    │      │      │        │          │７６４６號│
│    │      │      │      │      │        │          │行動電話壹│
│    │      │      │      │      │        │          │支沒收，販│
│    │      │      │      │      │        │          │賣毒品所得│
│    │      │      │      │      │        │          │新臺幣壹仟│
│    │      │      │      │      │        │          │元沒收，如│
│    │      │      │      │      │        │          │全部或一部│
│    │      │      │      │      │        │          │不能沒收時│
│    │      │      │      │      │        │          │，以其財產│
│    │      │      │      │      │        │          │抵償之。  │
├──┼───┼───┼───┼───┼────┼─────┼─────┤
│三  │子○○│九十五│同上  │五百元│嘉義市友│同上      │販賣第一級│
│    │      │年十二│      │（施用│愛路可利│          │毒品，累犯│
│    │      │月十四│      │一次之│亞火鍋店│          │，處有期徒│
│    │      │日中午│      │數量）│附近    │          │刑拾伍年肆│
│    │      │十二時│      │      │        │          │月，門號０│
│    │      │十分許│      │      │        │          │９２５１９│
│    │      │      │      │      │        │          │７６４６號│
│    │      │      │      │      │        │          │行動電話壹│
│    │      │      │      │      │        │          │支沒收，販│
│    │      │      │      │      │        │          │賣毒品所得│
│    │      │      │      │      │        │          │新臺幣伍佰│
│    │      │      │      │      │        │          │元沒收，如│
│    │      │      │      │      │        │          │全部或一部│
│    │      │      │      │      │        │          │不能沒收時│
│    │      │      │      │      │        │          │，以其財產│
│    │      │      │      │      │        │          │抵償之。  │
├──┼───┼───┼───┼───┼────┼─────┼─────┤
│四  │子○○│九十五│同上  │一千元│嘉義市劉│同上      │販賣第一級│
│    │      │年十二│      │（施用│厝路口  │          │毒品，累犯│
│    │      │月十六│      │一次之│        │          │，處有期徒│
│    │      │日上午│      │數量）│        │          │刑拾伍年陸│
│    │      │八時二│      │      │        │          │月，門號０│
│    │      │十分許│      │      │        │          │９２５１９│
│    │      │      │      │      │        │          │７６４６號│
│    │      │      │      │      │        │          │行動電話壹│
│    │      │      │      │      │        │          │支沒收，販│
│    │      │      │      │      │        │          │賣毒品所得│
│    │      │      │      │      │        │          │新臺幣壹仟│
│    │      │      │      │      │        │          │元沒收，如│
│    │      │      │      │      │        │          │全部或一部│
│    │      │      │      │      │        │          │不能沒收時│
│    │      │      │      │      │        │          │，以其財產│
│    │      │      │      │      │        │          │抵償之。  │
├──┼───┼───┼───┼───┼────┼─────┼─────┤
│五  │子○○│九十五│同上  │一千元│嘉義市自│同上      │販賣第一級│
│    │      │年十二│      │（施用│強街附近│          │毒品，累犯│
│    │      │月二十│      │一次之│        │          │，處有期徒│
│    │      │日上午│      │數量）│        │          │刑拾伍年陸│
│    │      │九時四│      │      │        │          │月，門號０│
│    │      │十分許│      │      │        │          │９２５１９│
│    │      │      │      │      │        │          │７６４６號│
│    │      │      │      │      │        │          │行動電話壹│
│    │      │      │      │      │        │          │支沒收，販│
│    │      │      │      │      │        │          │賣毒品所得│
│    │      │      │      │      │        │          │新臺幣壹仟│
│    │      │      │      │      │        │          │元沒收，如│
│    │      │      │      │      │        │          │全部或一部│
│    │      │      │      │      │        │          │不能沒收時│
│    │      │      │      │      │        │          │，以其財產│
│    │      │      │      │      │        │          │抵償之。  │
├──┼───┼───┼───┼───┼────┼─────┼─────┤
│六  │丁○○│九十六│以行動│一千元│嘉義市世│1.證人施源│販賣第一級│
│    │      │年一月│電話０│（施用│賢路及玉│  能於警詢│毒品，累犯│
│    │      │六日下│９１２│一次之│山路口附│  時證述（│，處有期徒│
│    │      │午五時│０４２│數量）│近      │  見警一卷│刑拾伍年陸│
│    │      │十五分│９４４│      │        │  第三十六│月，門號０│
│    │      │許    │號撥打│      │        │  之一至三│９２５１９│
│    │      │      │至被告│      │        │  十六之三│７６４６號│
│    │      │      │使用之│      │        │  頁）    │行動電話壹│
│    │      │      │０９２│      │        │2.嘉義縣警│支沒收，販│
│    │      │      │５１９│      │        │  察局指認│賣毒品所得│
│    │      │      │７６４│      │        │  犯罪嫌疑│新臺幣壹仟│
│    │      │      │６號行│      │        │  人紀錄表│元沒收，如│
│    │      │      │動電話│      │        │  、通訊監│全部或一部│
│    │      │      │      │      │        │  察譯文、│不能沒收時│
│    │      │      │      │      │        │  通訊監察│，以其財產│
│    │      │      │      │      │        │  指揮書、│抵償之。  │
│    │      │      │      │      │        │  通聯調閱│          │
│    │      │      │      │      │        │  查詢單、│          │
│    │      │      │      │      │        │  丁○○之│          │
│    │      │      │      │      │        │  臺灣高等│          │
│    │      │      │      │      │        │  法院被告│          │
│    │      │      │      │      │        │  前案紀錄│          │
│    │      │      │      │      │        │  表、起訴│          │
│    │      │      │      │      │        │  書（見警│          │
│    │      │      │      │      │        │  一卷第四│          │
│    │      │      │      │      │        │  十三之一│          │
│    │      │      │      │      │        │  、六十四│          │
│    │      │      │      │      │        │  之一頁；│          │
│    │      │      │      │      │        │  本院卷一│          │
│    │      │      │      │      │        │  第五十七│          │
│    │      │      │      │      │        │  至七十六│          │
│    │      │      │      │      │        │  、一一二│          │
│    │      │      │      │      │        │  至一一四│          │
│    │      │      │      │      │        │  頁；偵一│          │
│    │      │      │      │      │        │  卷第一０│          │
│    │      │      │      │      │        │  七、一０│          │
│    │      │      │      │      │        │  八頁）  │          │
├──┼───┼───┼───┼───┼────┼─────┼─────┤
│七  │丁○○│九十六│同上  │一千元│同上    │同上      │販賣第一級│
│    │      │年一月│      │（施用│        │          │毒品，累犯│
│    │      │七日晚│      │一次數│        │          │，處有期徒│
│    │      │上八時│      │量）  │        │          │刑拾伍年陸│
│    │      │許    │      │      │        │          │月，門號０│
│    │      │      │      │      │        │          │９２５１９│
│    │      │      │      │      │        │          │７６４６號│
│    │      │      │      │      │        │          │行動電話壹│
│    │      │      │      │      │        │          │支沒收，販│
│    │      │      │      │      │        │          │賣毒品所得│
│    │      │      │      │      │        │          │新臺幣壹仟│
│    │      │      │      │      │        │          │元沒收，如│
│    │      │      │      │      │        │          │全部或一部│
│    │      │      │      │      │        │          │不能沒收時│
│    │      │      │      │      │        │          │，以其財產│
│    │      │      │      │      │        │          │抵償之。  │
├──┼───┼───┼───┼───┼────┼─────┼─────┤
│八  │丙○○│九十六│以行動│一千元│嘉義市博│1.證人何俊│販賣第一級│
│    │      │年一月│電話０│（施用│愛路小園│  達於警詢│毒品，累犯│
│    │      │七日上│９２１│一次數│日本料理│  、偵查中│，處有期徒│
│    │      │午十一│９０５│量）  │店附近  │  具結及本│刑拾伍年陸│
│    │      │時二十│２６７│      │        │  院審理時│月，門號０│
│    │      │分許  │號撥打│      │        │  具結證述│９２５１９│
│    │      │      │至被告│      │        │  （見警二│７６４６號│
│    │      │      │使用之│      │        │  卷第九至│行動電話壹│
│    │      │      │０９２│      │        │  十一頁；│支沒收，販│
│    │      │      │５１９│      │        │  偵二卷第│賣毒品所得│
│    │      │      │７６４│      │        │  十至十一│新臺幣壹仟│
│    │      │      │６號行│      │        │  頁；本院│元沒收，如│
│    │      │      │動電話│      │        │  卷二第二│全部或一部│
│    │      │      │      │      │        │  十三至三│不能沒收時│
│    │      │      │      │      │        │  十三頁）│，以其財產│
│    │      │      │      │      │        │2.嘉義縣警│抵償之。  │
│    │      │      │      │      │        │  察局指認│          │
│    │      │      │      │      │        │  犯罪嫌疑│          │
│    │      │      │      │      │        │  人紀錄表│          │
│    │      │      │      │      │        │  、通訊監│          │
│    │      │      │      │      │        │  察譯文、│          │
│    │      │      │      │      │        │  通訊監察│          │
│    │      │      │      │      │        │  指揮書、│          │
│    │      │      │      │      │        │  通聯調閱│          │
│    │      │      │      │      │        │  查詢單、│          │
│    │      │      │      │      │        │  丙○○之│          │
│    │      │      │      │      │        │  臺灣高等│          │
│    │      │      │      │      │        │  法院被告│          │
│    │      │      │      │      │        │  前案紀錄│          │
│    │      │      │      │      │        │  表、緩起│          │
│    │      │      │      │      │        │  訴處分書│          │
│    │      │      │      │      │        │  （見警二│          │
│    │      │      │      │      │        │  卷第十二│          │
│    │      │      │      │      │        │  、十三頁│          │
│    │      │      │      │      │        │  ；本院卷│          │
│    │      │      │      │      │        │  一第五十│          │
│    │      │      │      │      │        │  七至七十│          │
│    │      │      │      │      │        │  六、一一│          │
│    │      │      │      │      │        │  五頁；本│          │
│    │      │      │      │      │        │  院卷二第│          │
│    │      │      │      │      │        │  一七八頁│          │
│    │      │      │      │      │        │  ）      │          │
├──┼───┼───┼───┼───┼────┼─────┼─────┤
│九  │丙○○│九十六│同上  │一千元│同上    │同上      │販賣第一級│
│    │      │年一月│      │（施用│        │          │毒品，累犯│
│    │      │八日上│      │一次之│        │          │，處有期徒│
│    │      │午九時│      │數量）│        │          │刑拾伍年陸│
│    │      │三十分│      │      │        │          │月，門號０│
│    │      │許    │      │      │        │          │９２５１９│
│    │      │      │      │      │        │          │７６４６號│
│    │      │      │      │      │        │          │行動電話壹│
│    │      │      │      │      │        │          │支沒收，販│
│    │      │      │      │      │        │          │賣毒品所得│
│    │      │      │      │      │        │          │新臺幣壹仟│
│    │      │      │      │      │        │          │元沒收，如│
│    │      │      │      │      │        │          │全部或一部│
│    │      │      │      │      │        │          │不能沒收時│
│    │      │      │      │      │        │          │，以其財產│
│    │      │      │      │      │        │          │抵償之。  │
├──┼───┼───┼───┼───┼────┼─────┼─────┤
│十  │戊○○│九十六│以行動│一千元│嘉義縣水│1.證人洪淑│販賣第一級│
│    │      │年三月│電話０│（施用│上鄉台一│  芬於警詢│毒品，累犯│
│    │      │十二日│９８９│一次之│線公路水│  及本院審│，處有期徒│
│    │      │晚上八│５０１│數量）│上機場附│  理時具結│刑拾伍年陸│
│    │      │時許  │４６６│      │近      │  證述（見│月，門號０│
│    │      │      │號撥打│      │        │  警一卷第│９１０４２│
│    │      │      │至被告│      │        │  三十三至│２５３４號│
│    │      │      │使用之│      │        │  三十六頁│行動電話壹│
│    │      │      │０９１│      │        │  ；本院卷│支沒收，販│
│    │      │      │０４２│      │        │  二第八十│賣毒品所得│
│    │      │      │２５３│      │        │  八至一０│新臺幣壹仟│
│    │      │      │４號行│      │        │  ０頁）  │元沒收，如│
│    │      │      │動電話│      │        │2.嘉義縣警│全部或一部│
│    │      │      │      │      │        │  察局指認│不能沒收時│
│    │      │      │      │      │        │  犯罪嫌疑│，以其財產│
│    │      │      │      │      │        │  人紀錄表│抵償之。  │
│    │      │      │      │      │        │  、通訊監│          │
│    │      │      │      │      │        │  察譯文、│          │
│    │      │      │      │      │        │  通訊監察│          │
│    │      │      │      │      │        │  指揮書、│          │
│    │      │      │      │      │        │  通聯調閱│          │
│    │      │      │      │      │        │  查詢單、│          │
│    │      │      │      │      │        │  戊○○之│          │
│    │      │      │      │      │        │  臺灣高等│          │
│    │      │      │      │      │        │  法院被告│          │
│    │      │      │      │      │        │  前案紀錄│          │
│    │      │      │      │      │        │  表、判決│          │
│    │      │      │      │      │        │  書（見警│          │
│    │      │      │      │      │        │  一卷第四│          │
│    │      │      │      │      │        │  十三、六│          │
│    │      │      │      │      │        │  十三、六│          │
│    │      │      │      │      │        │  十四頁；│          │
│    │      │      │      │      │        │  本院卷一│          │
│    │      │      │      │      │        │  第五十七│          │
│    │      │      │      │      │        │  至七十六│          │
│    │      │      │      │      │        │  、一０八│          │
│    │      │      │      │      │        │  至一一一│          │
│    │      │      │      │      │        │  頁；偵一│          │
│    │      │      │      │      │        │  卷第一０│          │
│    │      │      │      │      │        │  三至一０│          │
│    │      │      │      │      │        │  四頁）  │          │
└──┴───┴───┴───┴───┴────┴─────┴─────┘
【附表三】被告販賣甲基安非他命犯行一覽表
┌──┬───┬───┬───┬───┬────┬─────┬─────┐
│編號│姓名  │購買時│聯絡方│數量  │交付地點│證據出處  │論罪科刑  │
│    │      │間    │式    │      │        │          │          │
│    │      │      │      │      │        │          │          │
├──┼───┼───┼───┼───┼────┼─────┼─────┤
│一  │乙○○│九十五│以行動│五千元│嘉義縣台│1.證人朱國│販賣第二級│
│    │      │年十二│電話０│（近半│一線往水│  元於警詢│毒品，累犯│
│    │      │月二十│９５３│錢）  │上機場旁│  、偵查中│，處有期徒│
│    │      │日凌晨│８３１│      │之公園前│  具結及本│刑柒年陸月│
│    │      │一時四│２２７│      │        │  院審理時│，門號０９│
│    │      │十分許│號撥打│      │        │  具結證述│２５１９７│
│    │      │      │至被告│      │        │  （見警一│６４６號行│
│    │      │      │使用之│      │        │  卷第十三│動電話壹支│
│    │      │      │０９２│      │        │  至十五頁│沒收，販賣│
│    │      │      │５１９│      │        │  ；偵一卷│毒品所得新│
│    │      │      │７６４│      │        │  第四十七│臺幣伍仟元│
│    │      │      │６號行│      │        │  至四十九│沒收，如全│
│    │      │      │動電話│      │        │  頁；本院│部或一部不│
│    │      │      │      │      │        │  卷一第一│能沒收時，│
│    │      │      │      │      │        │  七五至一│以其財產抵│
│    │      │      │      │      │        │  八六頁）│償之。    │
│    │      │      │      │      │        │2.指認照片│          │
│    │      │      │      │      │        │  、通訊監│          │
│    │      │      │      │      │        │  察譯文、│          │
│    │      │      │      │      │        │  通訊監察│          │
│    │      │      │      │      │        │  指揮書、│          │
│    │      │      │      │      │        │  通聯調閱│          │
│    │      │      │      │      │        │  查詢單、│          │
│    │      │      │      │      │        │  乙○○之│          │
│    │      │      │      │      │        │  臺灣高等│          │
│    │      │      │      │      │        │  法院被告│          │
│    │      │      │      │      │        │  前案紀錄│          │
│    │      │      │      │      │        │  表、判決│          │
│    │      │      │      │      │        │  書、聲請│          │
│    │      │      │      │      │        │  簡易判決│          │
│    │      │      │      │      │        │  處刑書（│          │
│    │      │      │      │      │        │  見警一卷│          │
│    │      │      │      │      │        │  第三十八│          │
│    │      │      │      │      │        │  、四十五│          │
│    │      │      │      │      │        │  至五十頁│          │
│    │      │      │      │      │        │  ；本院卷│          │
│    │      │      │      │      │        │  一第五十│          │
│    │      │      │      │      │        │  七至七十│          │
│    │      │      │      │      │        │  六、九十│          │
│    │      │      │      │      │        │  五至九十│          │
│    │      │      │      │      │        │  七頁；本│          │
│    │      │      │      │      │        │  院卷二第│          │
│    │      │      │      │      │        │  一七九頁│          │
│    │      │      │      │      │        │  ；偵一卷│          │
│    │      │      │      │      │        │  第五十八│          │
│    │      │      │      │      │        │  頁）    │          │
├──┼───┼───┼───┼───┼────┼─────┼─────┤
│二  │乙○○│九十五│同上  │六千五│嘉義縣台│同上      │販賣第二級│
│    │      │年十二│      │百元（│一線往水│          │毒品，累犯│
│    │      │月二十│      │半錢）│上機場旁│          │，處有期徒│
│    │      │二日凌│      │      │之公園前│          │刑柒年陸月│
│    │      │晨一時│      │      │        │          │，門號０９│
│    │      │許    │      │      │        │          │２５１９７│
│    │      │      │      │      │        │          │６４６號行│
│    │      │      │      │      │        │          │動電話壹支│
│    │      │      │      │      │        │          │沒收，販賣│
│    │      │      │      │      │        │          │毒品所得新│
│    │      │      │      │      │        │          │臺幣陸仟伍│
│    │      │      │      │      │        │          │佰元沒收，│
│    │      │      │      │      │        │          │如全部或一│
│    │      │      │      │      │        │          │部不能沒收│
│    │      │      │      │      │        │          │時，以其財│
│    │      │      │      │      │        │          │產抵償之。│
├──┼───┼───┼───┼───┼────┼─────┼─────┤
│三  │乙○○│九十六│以家用│三千五│嘉義縣台│同上      │販賣第二級│
│    │      │年一月│電話０│百元（│一線往水│          │毒品，累犯│
│    │      │五日晚│５－２│約四分│上機場旁│          │，處有期徒│
│    │      │上八時│７５１│之一錢│之公園前│          │刑柒年肆月│
│    │      │許    │００２│）    │        │          │，門號０９│
│    │      │      │號撥打│      │        │          │２５１９７│
│    │      │      │至被告│      │        │          │６４６號行│
│    │      │      │使用之│      │        │          │動電話壹支│
│    │      │      │０９２│      │        │          │沒收，販賣│
│    │      │      │５１９│      │        │          │毒品所得新│
│    │      │      │７６４│      │        │          │臺幣仟伍│
│    │      │      │６號行│      │        │          │佰元沒收，│
│    │      │      │動電話│      │        │          │如全部或一│
│    │      │      │      │      │        │          │部不能沒收│
│    │      │      │      │      │        │          │時，以其財│
│    │      │      │      │      │        │          │產抵償之。│
├──┼───┼───┼───┼───┼────┼─────┼─────┤
│四  │丁○○│九十六│以行動│一千元│嘉義市世│同附表二編│販賣第二級│
│    │      │年一月│電話０│（施用│賢路及玉│號七      │毒品，累犯│
│    │      │六日晚│９１２│一次之│山路口附│          │，處有期徒│
│    │      │上八時│０４２│數量）│近      │          │刑柒年肆月│
│    │      │許    │９４４│      │        │          │，門號０９│
│    │      │      │號撥打│      │        │          │２５１９７│
│    │      │      │至被告│      │        │          │６４６號行│
│    │      │      │使用之│      │        │          │動電話壹支│
│    │      │      │０９２│      │        │          │沒收，販賣│
│    │      │      │５１９│      │        │          │毒品所得新│
│    │      │      │７６４│      │        │          │臺幣壹仟元│
│    │      │      │６號行│      │        │          │沒收，如全│
│    │      │      │動電話│      │        │          │部或一部不│
│    │      │      │      │      │        │          │能沒收時，│
│    │      │      │      │      │        │          │以其財產抵│
│    │      │      │      │      │        │          │償之。    │
├──┼───┼───┼───┼───┼────┼─────┼─────┤
│五  │癸○○│九十六│以行動│二千元│嘉義市榮│1.證人蕭洲│販賣第二級│
│    │      │年一月│電話０│（施用│民醫院附│  桐於警詢│毒品，累犯│
│    │      │十一日│９３４│一次之│近雅典汽│  及偵查中│，處有期徒│
│    │      │下午一│１８３│數量）│車旅館門│  具結之證│刑柒年肆月│
│    │      │時許  │０５５│      │口      │  述（見警│，門號０９│
│    │      │      │撥打至│      │        │  一卷第九│２５１９７│
│    │      │      │被告使│      │        │  至十二頁│６４６號行│
│    │      │      │用之０│      │        │  ；偵一卷│動電話壹支│
│    │      │      │９２５│      │        │  第七十二│沒收，販賣│
│    │      │      │１９７│      │        │  至七十三│毒品所得新│
│    │      │      │６４６│      │        │  頁）    │臺幣貳仟元│
│    │      │      │號行動│      │        │2.指認照片│沒收，如全│
│    │      │      │電話  │      │        │  、通訊監│部或一部不│
│    │      │      │      │      │        │  察譯文、│能沒收時，│
│    │      │      │      │      │        │  通訊監察│以其財產抵│
│    │      │      │      │      │        │  指揮書、│償之。    │
│    │      │      │      │      │        │  通聯調閱│          │
│    │      │      │      │      │        │  查詢單、│          │
│    │      │      │      │      │        │  癸○○之│          │
│    │      │      │      │      │        │  臺灣高等│          │
│    │      │      │      │      │        │  法院被告│          │
│    │      │      │      │      │        │  前案紀錄│          │
│    │      │      │      │      │        │  表、不起│          │
│    │      │      │      │      │        │  訴處分書│          │
│    │      │      │      │      │        │  （見警一│          │
│    │      │      │      │      │        │  卷第三十│          │
│    │      │      │      │      │        │  七、四十│          │
│    │      │      │      │      │        │  四頁；本│          │
│    │      │      │      │      │        │  院卷一第│          │
│    │      │      │      │      │        │  五十七至│          │
│    │      │      │      │      │        │  七十六、│          │
│    │      │      │      │      │        │  九十三至│          │
│    │      │      │      │      │        │  九十四、│          │
│    │      │      │      │      │        │  一三一頁│          │
│    │      │      │      │      │        │  ；本院卷│          │
│    │      │      │      │      │        │  二第一八│          │
│    │      │      │      │      │        │  ０至一八│          │
│    │      │      │      │      │        │  四頁）  │          │
├──┼───┼───┼───┼───┼────┼─────┼─────┤
│六  │庚○○│九十六│以行動│三千五│嘉義縣水│1.證人郭啟│販賣第二級│
│    │      │年三月│電話０│百元（│上鄉台一│  章於警詢│毒品，累犯│
│    │      │六日晚│９１６│八分之│線公路水│  及本院審│，處有期徒│
│    │      │上九時│４７４│一錢）│上機場附│  理時具結│刑柒年肆月│
│    │      │二十分│４２２│      │近      │  證述（見│，門號０９│
│    │      │許    │號及公│      │        │  警一卷第│１０４２２│
│    │      │      │共電話│      │        │  二十至二│５３４號行│
│    │      │      │撥打至│      │        │  十四頁；│動電話壹支│
│    │      │      │被告使│      │        │  本院卷二│沒收，販賣│
│    │      │      │用之０│      │        │  第七十五│毒品所得新│
│    │      │      │９１０│      │        │  至八十七│臺幣仟伍│
│    │      │      │４２２│      │        │  頁）    │佰元沒收，│
│    │      │      │５３４│      │        │2.指認照片│如全部或一│
│    │      │      │號行動│      │        │  、通訊監│部不能沒收│
│    │      │      │電話  │      │        │  察譯文、│時，以其財│
│    │      │      │      │      │        │  通訊監察│產抵償之。│
│    │      │      │      │      │        │  指揮書、│          │
│    │      │      │      │      │        │  通聯調閱│          │
│    │      │      │      │      │        │  查詢單、│          │
│    │      │      │      │      │        │  庚○○之│          │
│    │      │      │      │      │        │  臺灣高等│          │
│    │      │      │      │      │        │  法院被告│          │
│    │      │      │      │      │        │  前案紀錄│          │
│    │      │      │      │      │        │  表、起訴│          │
│    │      │      │      │      │        │  書、判決│          │
│    │      │      │      │      │        │  書（見警│          │
│    │      │      │      │      │        │  一卷第四│          │
│    │      │      │      │      │        │  十、五十│          │
│    │      │      │      │      │        │  二至五十│          │
│    │      │      │      │      │        │  五頁；本│          │
│    │      │      │      │      │        │  院卷一第│          │
│    │      │      │      │      │        │  五十七至│          │
│    │      │      │      │      │        │  七十六、│          │
│    │      │      │      │      │        │  一０二至│          │
│    │      │      │      │      │        │  一０六頁│          │
│    │      │      │      │      │        │  ；偵一卷│          │
│    │      │      │      │      │        │  第九十一│          │
│    │      │      │      │      │        │  、九十二│          │
│    │      │      │      │      │        │  、一０九│          │
│    │      │      │      │      │        │  至一一０│          │
│    │      │      │      │      │        │  頁）    │          │
├──┼───┼───┼───┼───┼────┼─────┼─────┤
│七  │乙○○│九十六│以行動│三千五│嘉義縣台│同附表三編│販賣第二級│
│    │      │年三月│電話０│百元（│一線往水│號一      │毒品，累犯│
│    │      │六日上│９５３│四分之│上機場旁│          │，處有期徒│
│    │      │午八時│８３１│一錢）│之公園前│          │刑柒年肆月│
│    │      │三十五│２２７│      │        │          │，門號０９│
│    │      │分許  │號撥打│      │        │          │１０４２２│
│    │      │      │至被告│      │        │          │５３４號行│
│    │      │      │使用之│      │        │          │動電話壹支│
│    │      │      │０９１│      │        │          │沒收，販賣│
│    │      │      │０４２│      │        │          │毒品所得新│
│    │      │      │２５３│      │        │          │臺幣仟伍│
│    │      │      │４號行│      │        │          │佰元沒收，│
│    │      │      │動電話│      │        │          │如全部或一│
│    │      │      │      │      │        │          │部不能沒收│
│    │      │      │      │      │        │          │時，以其財│
│    │      │      │      │      │        │          │產抵償之。│
├──┼───┼───┼───┼───┼────┼─────┼─────┤
│八  │乙○○│九十六│同上  │三千元│嘉義縣台│同上      │販賣第二級│
│    │      │年三月│      │（約四│一線往水│          │毒品，累犯│
│    │      │十二日│      │分之一│上機場旁│          │，處有期徒│
│    │      │上午十│      │錢）  │之公園前│          │刑柒年肆月│
│    │      │一時三│      │      │        │          │，門號０９│
│    │      │十分許│      │      │        │          │１０４２２│
│    │      │      │      │      │        │          │５３４號行│
│    │      │      │      │      │        │          │動電話壹支│
│    │      │      │      │      │        │          │沒收，販賣│
│    │      │      │      │      │        │          │毒品所得新│
│    │      │      │      │      │        │          │臺幣仟元│
│    │      │      │      │      │        │          │沒收，如全│
│    │      │      │      │      │        │          │部或一部不│
│    │      │      │      │      │        │          │能沒收時，│
│    │      │      │      │      │        │          │以其財產抵│
│    │      │      │      │      │        │          │償之。    │
├──┼───┼───┼───┼───┼────┼─────┼─────┤
│九  │乙○○│九十六│同上  │六千元│嘉義縣台│同上      │販賣第二級│
│    │      │年三月│      │（約半│一線往水│          │毒品，累犯│
│    │      │十四日│      │錢）  │上機場旁│          │，處有期徒│
│    │      │凌晨一│      │      │之公園前│          │刑柒年陸月│
│    │      │時三十│      │      │        │          │，門號０９│
│    │      │分許  │      │      │        │          │１０４２２│
│    │      │      │      │      │        │          │５３４號行│
│    │      │      │      │      │        │          │動電話壹支│
│    │      │      │      │      │        │          │沒收，販賣│
│    │      │      │      │      │        │          │毒品所得新│
│    │      │      │      │      │        │          │臺幣陸仟元│
│    │      │      │      │      │        │          │沒收，如全│
│    │      │      │      │      │        │          │部或一部不│
│    │      │      │      │      │        │          │能沒收時，│
│    │      │      │      │      │        │          │以其財產抵│
│    │      │      │      │      │        │          │償之。    │
├──┼───┼───┼───┼───┼────┼─────┼─────┤
│十  │乙○○│九十六│同上  │六千元│嘉義縣台│同上      │販賣第二級│
│    │      │年三月│      │（約半│一線往水│          │毒品，累犯│
│    │      │十七日│      │錢）  │上機場旁│          │，處有期徒│
│    │      │下午一│      │      │之公園前│          │刑柒年陸月│
│    │      │時許  │      │      │        │          │，門號０９│
│    │      │      │      │      │        │          │１０４２２│
│    │      │      │      │      │        │          │５３４號行│
│    │      │      │      │      │        │          │動電話壹支│
│    │      │      │      │      │        │          │沒收，販賣│
│    │      │      │      │      │        │          │毒品所得新│
│    │      │      │      │      │        │          │臺幣陸仟元│
│    │      │      │      │      │        │          │沒收，如全│
│    │      │      │      │      │        │          │部或一部不│
│    │      │      │      │      │        │          │能沒收時，│
│    │      │      │      │      │        │          │以其財產抵│
│    │      │      │      │      │        │          │償之。    │
├──┼───┼───┼───┼───┼────┼─────┼─────┤
│十一│乙○○│九十六│同上  │六千元│嘉義縣台│同上      │販賣第二級│
│    │      │年三月│      │（二小│一線往水│          │毒品，累犯│
│    │      │二十五│      │包，約│上機場旁│          │，處有期徒│
│    │      │日晚上│      │半錢）│之公園前│          │刑柒年陸月│
│    │      │十一時│      │      │        │          │，門號０９│
│    │      │許    │      │      │        │          │１０４２２│
│    │      │      │      │      │        │          │５３４號行│
│    │      │      │      │      │        │          │動電話壹支│
│    │      │      │      │      │        │          │沒收，販賣│
│    │      │      │      │      │        │          │毒品所得新│
│    │      │      │      │      │        │          │臺幣陸仟元│
│    │      │      │      │      │        │          │沒收，如全│
│    │      │      │      │      │        │          │部或一部不│
│    │      │      │      │      │        │          │能沒收時，│
│    │      │      │      │      │        │          │以其財產抵│
│    │      │      │      │      │        │          │償之。    │
└──┴───┴───┴───┴───┴────┴─────┴─────┘


司法院資訊處製作；財團法人民間司法改革基金會備份。
